臺灣高等法院臺中分院刑事判決　　　　100年度上訴字第730號
上　訴　人　臺灣彰化地方法院檢察署檢察官
被　　　告　黃能銓
選任辯護人　尤雯雯律師
上列上訴人因被告違反毒品危害防制條例等案件，不服臺灣彰化
地方法院九十九年度訴字第一六七二號中華民國一００年三月三
日第一審判決（起訴案號：臺灣彰化地方法院檢察署九十九年度
偵字第一０六六三號），提起上訴，本院判決如下：
    主  文
上訴駁回。
    事  實
一、黃能銓前因施用毒品案件，經臺灣彰化地方法院以九十五年
    度訴字第三五七號、九十五年度訴字第二一０三號判決分別
    處有期徒刑一年、一年二月確定，經送監執行，嗣經減刑，
    於民國九十七年一月三十一日縮短刑期期滿執行完畢。仍不
    知警惕，明知海洛因為毒品危害防制條例所規範之第一級毒
    品，甲基安非他命為毒品危害防制條例所規範之第二級毒品
    及藥事法所規範之禁藥，均不得販賣、轉讓及持有，竟先後
    為下列行為：
（一）黃能銓為圖謀販賣毒品賺取價差之利益，基於販賣第一級
      毒品海洛因之犯意，持附表一編號１號至１６號、１８號
      至２８號所示之行動電話為聯繫工具，於附表一編號１號
      至１６號、１８號至２８號所示之時間，分別與許正裕（
      持用門號0000000000號行動電話）、粘百精（持用門號00
      00000000號行動電話）、黃銘賢（持用門號0000000000號
      行動電話）聯絡後，相約在附表一編號１號至１６號、１
      ８號至２８號所示之地點見面；另於附表一編號１７號所
      示之時間、地點，與許正裕見面後，由黃能銓分別以附表
      一所示之價格販賣海洛因予附表一所示之人，並各從中抽
      取部分海洛因供己施用，以此方式賺取量差為利潤。
（二）黃能銓為圖謀販賣毒品賺取價差之利益，另基於販賣第一
      級毒品海洛因及轉讓禁藥甲基安非他命之犯意，持附表二
      所示之行動電話為聯繫工具，於附表二所示之時間，與黃
      銘賢（持用門號0000000000號行動電話）聯絡後，相約在
      附表二所示之地點見面，由黃能銓以附表二所示之價格販
      賣海洛因予黃銘賢，並同時無償轉讓附表二所示之甲基安
      非他命予黃銘賢，並各從中抽取部分海洛因供己施用，以
      此方式賺取量差為販賣海洛因之利潤。
（三）黃能銓為圖謀販賣毒品賺取價差之利益，基於販賣第二級
      毒品甲基安非他命之犯意，持附表三編號１號至７號、９
      號所示之行動電話為聯繫工具，於附表三編號１號至７號
      、９號所示之時間，分別與黃銘賢（持用門號0000000000
      號行動電話）、葉正安（使用門號00-0000000號電話）、
      粘文輝（持用門號0000000000號行動電話）聯絡後，相約
      在附表三編號１號至７號、９號所示之地點見面；另與粘
      文輝於附表三編號８號所示之時間、地點見面後，由黃能
      銓分別以附表三所示之價格販賣甲基安非他命予附表三所
      示之人，並各從中抽取部分甲基安非他命供己施用，以此
      方式賺取量差為利潤。
（四）黃能銓另基於轉讓第一級毒品海洛因之犯意，於附表四所
      示之時間、地點，持附表四所示之行動電話為聯繫工具，
      分別與粘百精（持用門號0000000000號行動電話）、鄭名
      紘（持用門號0000000000號行動電話）、許正裕（持用門
      號0000000000號行動電話）聯絡後，相約在附表四所示之
      地點見面，無償轉讓如附表四所示之海洛因予附表四所示
      之人。
（五）黃能銓另基於轉讓禁藥甲基安非他命之犯意，於附表五所
      示之時間、地點，持附表五所示之行動電話為聯繫工具，
      與黃銘賢（持用門號0000000000號行動電話）聯絡後，相
      約在附表五所示之地點見面，無償轉讓如附表五所示之甲
      基安非他命予黃銘賢。
二、嗣經警對黃能銓所持用之上開行動電話門號實施通訊監察，
    並於九十九年十一月十六日下午四時十五分許，持臺灣彰化
    地方法院所核發之搜索票，至黃能銓位在彰化縣福興鄉○○
    村○○路二十之二號之住處執行搜索，並扣得如附表六所示
    之物。
三、案經彰化縣警察局鹿港分局報請臺灣彰化地方法院檢察署檢
    察官偵查起訴。
    理  由
壹、證據能力部分：
一、按，被告之自白，非出於強暴、脅迫、利誘、詐欺、疲勞訊
    問、違法羈押或其他不正之方法，且與事實相符者，得為證
    據，刑事訴訟法第一百五十六條第一項定有明文。本件被告
    黃能銓於原審及本院審理時均自白犯罪（見原審卷第一七０
    頁至一七六頁、本院卷第七十九頁反面），且於本院審理時
    均未曾提出其於原審及本院審理時有何遭受強暴、脅迫、利
    誘、詐欺、疲勞訊問、違法羈押或其他不正之方法，始為自
    白之主張，是以被告於原審及本院審理時所為之自白，既係
    與事實相符，自得為證據。
二、次按，被告以外之人於偵查中向檢察官所為之陳述，除顯有
    不可信之情況者外，得為證據，刑事訴訟法第一百五十九條
    之一第二項定有明文。偵查中對被告以外之人所為之偵查筆
    錄，或被告以外之人向檢察官所提之書面陳述，性質上均屬
    傳聞證據，惟現階段刑事訴訟法規定檢察官代表國家偵查犯
    罪、實施公訴，依法其有訊問被告、證人及鑑定人之權，證
    人、鑑定人且須具結，而實務運作時，檢察官偵查中向被告
    以外之人所取得之陳述，原則上均能遵守法律規定，不致違
    法取供，其可信度極高，是以被告以外之人前於偵查中所為
    之證述，除反對該項供述得具有證據能力之一方，已釋明「
    顯有不可信之情況」之理由外，不宜遽指該證人於偵查中之
    陳述不具證據能力。又刑事訴訟法第一百五十九條之一第二
    項所指得為證據之被告以外之人於偵查中向檢察官所為之陳
    述，其證據能力不因偵訊證人當時被告不在場，未親自詰問
    證人而受影響（最高法院九十七年台上字第六０三號判決可
    資參照）。經查，證人許正裕、粘百精、黃銘賢、葉正安、
    粘文輝、鄭名紘於檢察官偵查中均具結證述在案，且依據偵
    訊過程及筆錄記載，可徵證人於檢察官偵查中為陳述時，並
    無任何遭受外力不當干涉之顯不可信之情況，又被告及辯護
    人於本院審理時，均未爭執證人於檢察官偵查中所為證述之
    證據能力，是該等證人於偵訊時所為具結證述，認均有證據
    能力。
三、又按司法警察機關依法定程序執行監聽取得之錄音，係以錄
    音設備之機械作用，真實保存當時通訊之內容，如通訊一方
    為受監察人，司法警察在監聽中蒐集所得之通訊者對話，若
    其通話本身即係被告進行犯罪中構成犯罪事實之部分內容，
    自與所謂「審判外之陳述」無涉，應不受傳聞法則之規範，
    當然具有證據能力。至司法警察依據監聽錄音結果予以翻譯
    而製作之監聽譯文，屬於文書證據之一種，於被告或訴訟關
    係人對其譯文之真實性發生爭執或有所懷疑時，法院固應依
    刑事訴訟法第一百六十五條之一第二項之規定，以適當之設
    備，顯示該監聽錄音帶之聲音，以踐行調查證據之程序，俾
    確認該錄音聲音是否為通訊者本人及其內容與監聽譯文之記
    載是否相符，或傳喚該通訊者，或依其他法定程序為證據調
    查。倘被告或訴訟關係人對該通訊監察譯文之真實性並不爭
    執，即無勘驗辨認其錄音聲音之調查必要性，法院於審判期
    日如已踐行提示監聽譯文供當事人辨認或告以要旨，使其表
    示意見等程序並為辯論者，其所為之訴訟程序即無不合（最
    高法院九十七年度台上字第五九四０號判決意旨參見）。茲
    查，本案對被告黃能銓所使用之0000000000、0000000000號
    行動電話門號所為之通訊監察，係彰化縣警察局鹿港分局向
    臺灣彰化地方法院聲請核發，此有臺灣彰化地方法院九十九
    年度聲監字第六二五號、九十九年度聲監續字第五七一號、
    九十九年度聲監字第六五七號；九十九年度聲監字第八０四
    號通訊監察書及通訊監察書電話附表影本各一份附卷可稽【
    見偵查卷第一六二頁、一六三頁、一六六頁、一六七頁、一
    七０頁、一七一頁；一六八頁、一六九頁】，是該通訊監察
    譯文取得之合法性當無疑義。又檢察官、被告及辯護人於本
    院審理中，均不爭執通訊監察譯文內容之真實、同一性，復
    已經本院依法踐行調查證據程序，揆諸前揭說明，上開通訊
    監察譯文自均有證據能力。
四、又現行刑事訴訟法並無關於指認犯罪嫌疑人、被告（下稱犯
    罪嫌疑人）程序之規定，如何經由被害人、檢舉人或目擊證
    人以正確指認犯罪嫌疑人，自應依個案之具體情形為適當之
    處理。依法務部及內政部警政署於九十年五月、八月分別頒
    布之「法務部對於指認犯罪嫌疑人程序要點」、「人犯指認
    作業要點」及「警察機關實施指認犯罪嫌疑人程序要領」中
    之規定，於偵查過程中指認犯罪嫌疑人，係採取「選擇式」
    列隊指認，而非一對一「是非式的單一指認」；供選擇指認
    之數人在外形上不得有重大的差異；實施照片指認，不得以
    單一相片提供指認，並避免提供老舊照片指認；指認前應由
    指認人先陳述嫌疑人的特徵、不得對指認人進行誘導或暗示
    等程序，固可提高指認的正確度，以預防指認錯誤之發生。
    然指認之程序，固須注重人權之保障，亦需兼顧真實之發現
    ，確保社會正義實現之基本目的。法院就偵查過程中所實行
    之第一次指認（禁止重覆指認），應綜合指認人於案發時所
    處之環境，是否足資認定其確能對犯罪嫌疑人觀察明白、認
    知犯罪行為人行為之內容，該事後依憑個人之知覺及記憶所
    為之指認是否客觀可信，而非出於不當之暗示等事項，為事
    後審查，並說明其認定指認有無證據能力之理由。倘指認過
    程中所可能形成之記憶污染、誤導判斷，均已排除，且其目
    擊指認亦未違背通常一般日常生活經驗之定則或論理法則，
    指認人於審判中，並已依人證之調查程序，陳述其出於親身
    經歷之見聞所為指認，並依法踐行詰問之程序，而非單以指
    認人之指認為論罪之唯一依據，自不得僅因指認人之指認程
    序與上開要點（領）規範未盡相符，遽認其無證據能力（最
    高法院九十八年度台上字第八三０號判決意旨參照）。查本
    件證人許正裕、粘百精、黃銘賢、葉正安於警局中指認犯罪
    嫌疑人之照片（見偵查卷第一一八、一五一、三三四、二一
    八頁），既係採取「選擇式」指認，而非一對一「是非式的
    單一指認」，且證人許正裕、粘百精、黃銘賢、葉正安復經
    檢察官或原審法院傳喚到庭，並施以交互詰問，業已保障被
    告之對質詰問權，是其等於警局所為之指認犯罪嫌疑人紀錄
    表應具有證據能力。
五、末按，被告以外之人（包括證人、鑑定人、告訴人、被害人
    及共同被告等）於審判外之陳述雖不符刑事訴訟法第一百五
    十九條之一至之四等四條之規定，而經當事人於審判程序同
    意作為證據，法院審酌該言詞陳述或書面陳述作成時之情況
    ，認為適當者，亦得為證據；當事人、代理人或辯護人於法
    院調查證據時，知有刑事訴訟法第一百五十九條第一項不得
    為證據之情形，而未於言詞辯論終結前聲明異議者，視為有
    前項之同意，同法第一百五十九條之五定有明文。立法意旨
    在於傳聞證據未經當事人之反對詰問予以核實，原則上先予
    排除。惟若當事人已放棄反對詰問權，於審判程序中表明同
    意該等傳聞證據可作為證據；或於言詞辯論終結前未聲明異
    議，基於尊重當事人對傳聞證據之處分權，及證據資料愈豐
    富，愈有助於真實發見之理念，且強化言詞辯論主義，使訴
    訟程序得以順暢進行，上開傳聞證據亦均具有證據能力。經
    查，本件檢察官、被告、辯護人對於本案卷內相關證人之證
    述、文書卷證資料之證據能力，於本院準備程序及審判期日
    中均未就證據能力有所爭執，且迄至言詞辯論終結前亦未聲
    明異議，且上述證人之證述、文書卷證資料亦經本院於一０
    ０年五月五日審理期日中逐一提示、朗讀，並告以要旨，本
    院復審酌相關證人證述筆錄製成、文書卷證資料取得，並無
    證據顯示有何違背程序規定情事，依據上述之說明，均應具
    有證據能力。
貳、實體方面：
甲、上揭犯罪事實，業據被告黃能銓於原審及本院審理時均坦承
    不諱【見原審卷第一七０至一七六頁、本院卷第七十九頁反
    面】，並經證人許正裕於警詢及偵查；證人粘百精於警詢、
    偵查及原審審理；證人黃銘賢於警詢、偵查及原審審理；證
    人葉正安於偵查；證人粘文輝於偵查；證人鄭名紘於偵查時
    證述明確，茲分述如下：
一、證人許正裕之證詞（即附表一編號１號至２１號；附表四編
    號５號部分）：
（一）證人許正裕於偵查時詳細證稱：１、（提示0000000000、
      0000000000號行動電話，九十九年八月十二日的四通通聯
      紀錄）是我聯絡被告向他購買海洛因，是下午三點多，在
      他家後面向他買一千元海洛因等語【即附表一編號１號部
      分】；２、（提示0000000000、0000000000號行動電話，
      九十九年八月十三、十四、十五日共十一通通聯紀錄）是
      我找被告買海洛因，這三天都有向他買一千元海洛因，購
      買時間：十三日是早上九點多、十四日是傍晚五點半左右
      、十五日是晚上九點半左右，地點是醫院或被告家後面等
      語【即附表一編號２號至４號部分】；３、（提示000000
      0000、0000000000號行動電話，九十九年八月十七、十八
      、十九日共九通通聯紀錄）我也是打電話要向被告買海洛
      因，這三天跟他各買一千元海洛因，地點都在他家後面等
      語【即附表一編號５號至７號部分】；４、（提示000000
      0000、0000000000號行動電話，九十九年八月二十一、二
      十二、二十三日共五通通聯紀錄）我是打電話要向被告買
      海洛因，這三天跟他各買一千元海洛因，地點都在他家後
      面等語【即附表一編號８號至１０號部分】；５、（提示
      0000000000、0000000000號行動電話，九十九年八月二十
      四日共十四通通聯紀錄）我是打電話向被告買海洛因，這
      天是晚上十一點多，在他家後面向他買一千元海洛因等語
      【即附表一編號１１號部分】；６、（提示0000000000、
      0000000000號行動電話，九十九年八月二十五、二十六、
      二十七日共十二通通聯紀錄）我是打電話要向被告買海洛
      因，這三天跟他各買一千元海洛因，地點都在他家後面等
      語【即附表一編號１２號至１４號部分】；７、（提示00
      00000000、0000000000號行動電話，九十九年九月七日十
      二點零二分通聯譯文）我打電話給被告，這次我們是約在
      醫院，當時我受傷住院，他把海洛因拿來醫院給我，我是
      向他買一千元海洛因等語【即附表一編號１５號部分】；
      ８、（提示0000000000、0000000000號行動電話，九十九
      年九月七日二十點五十五分通聯譯文）是我打電話給被告
      要向他買海洛因，這次他也是（把海洛因）送來醫院給我
      等語【即附表一編號１６號部分】；９、我最後一次向被
      告買海洛因應該是九十九年十一月十三日下午五點多，在
      他家後面，向他買一千元海洛因等語【即附表一編號１７
      號部分】；１０、我於十月間有戒一陣子海洛因，我主要
      是在八、九月向被告買海洛因，總共約向他買二十二次左
      右等語【即附表一編號１８號至２１號部分，該四次並有
      0000000000、0000000000號行動電話通聯紀錄在卷可查，
      見原審卷第四十九頁反面、五十頁、五十一頁正面】。證
      人許正裕上開證詞，詳見偵查卷第二０六頁至二０八頁。
（二）另就附表四編號５號部分，被告固於原審審理時供稱於該
      時間、地點有販賣海洛因予證人許正裕之事，惟並未說明
      所收取之販毒對價為何（見原審卷第一七０頁反面、一七
      一頁），而證人許正裕於警詢時係證稱：九十九年八月十
      六日共計四通通聯紀錄，是我與被告通話，我要去找他聊
      天，他會請我施用海洛因等語明確【見偵查卷第四十四頁
      反面】，證人許正裕於偵查時復證稱：忘記該次係向被告
      購買海洛因，或是被告請其施用海洛因等語【偵卷第二
      ０七頁】；從而，依卷附證據僅足證明被告確有交付海洛
      因予證人許正裕之行為，而無法證明被告係基於營利意圖
      所為，亦無何證據證明被告有收取價金之情事，自應為有
      利於被告之認定，即認被告於附表四編號５號所示之時、
      地，被告係轉讓海洛因予證人許正裕。
（三）上開事實復有被告所使用之0000000000、0000000000號行
      動電話，與證人許正裕0000000000號行動電話之雙向通聯
      紀錄、通訊監察譯文等在卷足資佐證【參見原審卷第四十
      二頁反面至四十六頁、四十九頁、五十頁、五十一頁正面
      ；監聽譯文卷第七頁】。
二、證人粘百精之證詞（即附表一編號２２號至２４號；附表四
    編號１號部分）：
（一）證人粘百精於警詢時證稱：（提示0000000000、00000000
      00號行動電話於九十九年十月三十日十一時二十五分許至
      十四時五十四分許監聽譯文）是我與綽號「老俊」（即被
      告）男子的通話，內容是我要向他要海洛因，本次我跟要
      一小包（海洛因），有拿成功；（提示0000000000、0000
      000000號行動電話於九十九年十月三十一日九時至九時十
      五分許監聽譯文）是我與綽號「老俊」男子的通話，內容
      是我要向他買海洛因，本次我向他購買一千元的海洛因一
      小包，有交易成功等語【即附表四編號１號、附表一編號
      ２２號部分，見偵查卷第五十四頁正、反面】。
（二）證人粘百精於偵查時證稱：（提示0000000000、00000000
      00號行動電話於九十九年十月三十日十一時二十五分許至
      十四時五十四分許監聽譯文）是我向被告要一小包海洛因
      ，約一千元的量；（提示九十九年十月三十一日九時至九
      時十五分許監聽譯文）這次是向被告買海洛因，是一小包
      一千元，地點在彰化縣福興鄉我住處附近宗祠；最後一次
      是昨天（即九十九年十一月十六日）下午二、三時許，我
      和被告約在我工作之彰化縣鹿港鎮鹿溪工廠門口，見面後
      他交給我一包海洛因，我給他八百元等語（附表四編號１
      號、附表一編號２２號、２３號部分，見偵查卷第二四０
      頁、二四一頁】。
（三）證人粘百精於原審審理時證稱：除前開三次行為外，另有
      一次，時間在九十九年十月中旬至十一月中旬之間，在福
      鹿溪旁混凝土工廠，只買八百元或五百元，有付錢等語【
      見原審卷第一二四頁】，並有證人粘百精持用之門號0000
      000000號行動電話與被告使用之0000000000號行動電話，
      於九十九年十一月十五日中午十二時三十二分五十九秒許
      之通聯紀錄可佐【見原審卷第七十一頁反面】，即附表一
      編號２４號部分，此部分因證人粘百精無法確定該次交易
      金額，復無其他證據足資證明該次毒品交易金額，此部分
      自應為有利於被告之認定，即販毒金額為五百元。
（四）上開事實，復有被告所使用之0000000000號行動電話，與
      證人粘百精之0000000000號行動電話之雙向通聯紀錄、通
      訊監察譯文等在卷足資佐證【參見原審卷第六十六頁反面
      、六十七頁正面、七十二頁正面、七十一頁反面；監聽譯
      文卷第十一頁至十三頁】。
三、證人黃銘賢之證詞（即附表一編號２５號至２８號；附表二
    編號１、２號；附表三編號１至６號；附表五部分）：
（一）證人黃銘賢於警詢時證稱：（提示0000000000、00000000
      00號行動電話，九十九年九月八日三則通聯譯文）是我和
      老圳（即被告）通電話，老圳已有甲基安非他命了，約地
      點要將毒品交給我【即附表五部分，見偵查卷第三三０頁
      反面、三三一頁】；（提示0000000000、0000000000（起
      訴書及偵查卷均誤為0000000000，以下均予更正）號行動
      電話，九十九年十月二十四日八點三十四分通聯譯文）是
      我和老圳通話，內容我忘記什麼事了」；（提示00000000
      00、0000000000號行動電話，九十九年十月二十七日八點
      五十二分、十一點三十分通聯譯文）老圳將甲基安非他命
      放在我住家旁電線箱內，打電話要我自己去拿毒品，事後
      再算錢；（提示九十九年十月月二十七日十七點二十一分
      通聯譯文）三組是指三包甲基安非他命（嗣於偵查時更正
      為海洛因），新台幣六千元等語【即附表二編號１號、２
      號部分，見偵查卷第三三一頁至三三二頁正面】；（提示
      0000000000、0000000000號行動電話，九十九年十月二十
      六日十七點三分通聯譯文）我要向被告買甲基安非他命，
      當天在（彰化縣福興鄉）員鹿鎮萊爾富超商對面的彰銀提
      款機旁交易，向被告以五百元買一包甲基安非他命（嗣於
      偵查時更正為買六千元海洛因）；（提示0000000000、00
      00000000號行動電話，九十九年十月三十一日八點四十八
      分通聯譯文）是我和被告通話，是要算毒品共多少錢；（
      提示0000000000、0000000000號行動電話，九十九年十一
      月一日十點八分、十五點五十六分；十八時三十一分通聯
      譯文）我和老圳通電話，要算全部購買毒品的錢；要還錢
      給他，因為是票，所以沒有使用等語【即附表一編號２５
      號至２７號部分，見偵查卷第三三一頁正面、三三二頁正
      、反面】。
（二）證人黃銘賢於偵查時並詳細證稱：『提示0000000000、00
      00000000（起訴書誤載為0000000000）號行動電話，九十
      九年九月八日三則通聯譯文』這次是我打（電話）給被告
      ，想問他有沒有甲基安非他命，我們約在福興鄉○○路附
      近鄉托兒所前碰面，約中午十二點半，他直接給我一包甲
      基安非他命，沒有算我錢，因為是第一次，所以他請我吃
      等語【即附表五部分，見偵查卷第三四一頁】；『提示00
      00000000、0000000000（起訴書及偵查卷均誤為00000000
      00，以下均予更正）號行動電話，九十九年十月二十四日
      八點三十四分通聯譯文』被告於（九十九年）十月中旬時
      ，有將五、六千元海洛因，放在我家附近小路旁電線桿上
      小鐵箱裡，叫我去拿，那次他急著去水里，就說錢以後再
      算，因此十月二十四日他就是打電話叫我拿錢去給他，早
      上九點左右，我就把五、六千元拿到加油站交給他，這是
      買海洛因的錢；（提示0000000000、0000000000號行動電
      話，九十九年十月二十七日八點五十二分、十一點三十分
      通聯譯文）被告打電話叫我去「拿信」，就是指他把我要
      買的海洛因放在電線桿的鐵箱裡，叫我自己去拿；（提示
      九十九年十月月二十七日十七點二十一分通聯譯文）「三
      組」是指三包海洛因，一組價格二千元，三組要六千元，
      後來我好像晚上出門拿六千元給被告等語【即附表二編號
      １號、２號部分，見偵查卷第三四一頁、三四二頁】；（
      提示0000000000、0000000000號行動電話，九十九年十月
      二十六日十七點三分通聯譯文）這次我與被告當天傍晚約
      五、六點，在福興鄉同安村萊爾富前見面，我向他買六千
      元海洛因；（提示0000000000、0000000000號行動電話，
      九十九年十月三十一日八點四十八分通聯譯文）是我與被
      告通話，我講完電話後，就直接去他家，向他買三千元海
      洛因；（提示0000000000、0000000000號行動電話，九十
      九年十一月一日十點八分、十五點五十六分通聯譯文）當
      天早上被告先將六千元海洛因放在電線桿的鐵箱，所以我
      才打電話要和他約見面，要把錢交給他，後來同日十七點
      五十八分、十八點三十一分與被告通電話，約在洪厝附近
      加油站見面，我向朋友借一張五萬元支票，被告說找不開
      ，就把票還我；（提示0000000000、0000000000號行動電
      話，九十九年十一月四日十六點四十八分通聯譯文）這天
      早上被告又把價值二萬元的海洛因及一點點甲基安非他命
      放在那個鐵箱裡面，後來我看到覺得量太多了，所以打電
      話給被告說只要買一萬五千元，被告就說只算我一萬五千
      元。過了二天，我就連同十一月一日欠他的六千元共二萬
      一千元，拿給被告等語，【即附表一編號２５號至２８號
      部分，見偵查卷第三四一頁至三四三頁】。另證人黃銘賢
      於原審審理時復證稱：「（你在十月、十一月間有無買甲
      基安非他命？）十月初有買甲基安非他命，之後都是買海
      洛因。一萬五千元這次是最後一次買海洛因。」、「（為
      何你在偵訊時說買一萬五千元（指海洛因）這次有混一點
      點甲基安非他命？）．．．一萬五千元這次全部都是海洛
      因。」等語【見原審卷第一三二頁，即附表一編號２８號
      部分】，顯見證人黃銘賢於九十九年十一月四日係向被告
      購買一萬五千元之海洛因，並不包括甲基安非他命無訛。
（三）嗣證人黃銘賢於原審審理時雖改稱其購買海洛因之方式係
      與被告合資購買云云，惟其並不知被告之毒品來源為何？
      亦無法說明其與被告所分擔之金額各為何、取得海洛因後
      如何朋分等情（見原審卷第一二七頁至一三三頁），此已
      與一般合資購買毒品之情節有異；再者，具有一般智識經
      驗之人均可輕易區別毒品交易之方式係「向對方購買」或
      「與對方合資後再向他人購買」，證人黃銘賢係心智正常
      且具相當社會經驗之成年人，對此要無不能區辨之情事，
      況證人黃銘賢於警詢、偵查時均已明確證述係向被告購買
      海洛因（詳前述），足徵其確係支付金錢向被告購得海洛
      因，並非與被告共同出資再向第三人取得海洛因；復佐以
      被告於原審及本院審理時業已坦承有販賣海洛因予證人黃
      銘賢之情事，是證人黃銘賢於原審審理時之上開證述，顯
      係迴護被告之詞，不足採信，併予敘明。
（四）再就附表三編號１至６號部分，證人黃銘賢於原審審理時
      證稱：（提示九十九年九月九、十一、十三、十四、十五
      、十六、十七、十八日通聯紀錄）九日、十一日是約被告
      泡茶；十三日被告給我甲基安非他命，說不用錢，我還是
      給他五百元，十四日被告拿甲基安非他命給我，我給五百
      元，十五日被告拿甲基安非他命給我，我給五百元或一千
      元，十六日被告拿甲基安非他命給我，我給他五百元或一
      千元，十七日被告拿甲基安非他命給我，買五百元或一千
      元，十八日買一千元甲基安非他命等語明確【見原審卷第
      一三三頁】。就附表三編號３號至５號部分（即九十九年
      九月十五日、十六日、十七日）因證人黃銘賢之證述無法
      確定各次交易金額，復無其他證據足資證明各該次毒品交
      易之金額，此部分自應為有利於被告之認定，即販毒金額
      均各為五百元。
（五）上開事實，復有被告所使用之0000000000或0000000000號
      行動電話，與證人黃銘賢之0000000000號行動電話之雙向
      通聯紀錄、通訊監察譯文等在卷足資佐證【參見原審卷第
      四十六頁至四十七頁、第五十二頁至五十五頁、六十三頁
      至六十五頁、六十七頁；監聽譯文卷第七頁至十一頁、十
      三頁至十五頁】。
四、證人葉正安之證詞（即附表三編號７號部分）：
    就附表三編號７號所示被告販賣甲基安非他命一次予葉正安
    部分，起訴書所載交易時間為「九十九年八月初某日」，惟
    依證人葉正安於偵查時之證述，其係於九十九年八初某日，
    使用00-0000000號電話撥打被告持用之門號0000000000號行
    動電話以聯絡購買甲基安非他命事宜，其於偵查時證稱：（
    你何時向被告買甲基安非他命？）九十九年八月初，在頂粘
    村育新國小後面停車場交付，他本人交給我，四百五十元一
    包；（當天有無付錢給他？）沒有。（後來如何付錢？）我
    剛辦一支0976手機，將卡片（SIM卡）給他，他就沒有跟我
    要錢等語【見偵查卷第二二五頁】，再佐以門號0000000000
    號之雙向通聯紀錄【見原審卷第四十二頁】，於九十九年八
    月初時，僅於九十九年八月七日中午十二時八分四十三秒許
    有與00-0000000號電話之通聯紀錄，自堪認被告該次販賣甲
    基安非他命予證人葉正安之時間係九十九年八月七日中午十
    二時八分四十三秒許其二人電話聯絡後之某時無訛。
五、證人粘文輝之證詞（即附表三編號８、９號部分）：
    證人粘文輝於偵查時證稱：（是否曾向被告買過海洛因或甲
    基安非他命？）我向被告買過二次甲基安非他命，時間在九
    十九年八、九月間，每次都買五百元，地點都在福興鄉二港
    村育新國小後面。（提示0000000000、0000000000號行動電
    話，九十九年九月五日二十一點四十五分通聯譯文）我是要
    跟被告買甲安非他命，我在育新國小後面等他很久，他沒有
    來，所以打電話催他，講完約二、三十分鐘他就來了，我就
    向他買五百元甲基安非他命，這次是第二次向他買甲基安非
    他命，第一次應是八月間等語【見偵查卷第三五二頁】，並
    佐以被告0000000000號與證人粘文輝0000000000號行動電話
    之雙向通聯紀錄及通聯譯文【見原審卷第四十六頁；監聽譯
    文卷第四頁】，可知證人粘文輝所證屬實。
六、證人鄭名紘之證詞（即附表四編號２至４號部分）：
    證人鄭名紘於偵查時證稱：被告於九十九年六、七月間因為
    汽車輪胎被刺破的事請我幫忙，有請我吃過四次不用錢的海
    洛因，時間是九十九年八月底到九月初之間，在鹿港鎮○○
    路、福興鄉○路路旁，我們會把車停在路邊，他在車上拿海
    洛因給我，我當場在車上施用，他給我的海洛因市價約五百
    元；（提示0000000000、0000000000號行動電話，九十九年
    八月三十一日至九月六日通聯紀錄）這幾天被告有請我吃海
    洛因，時間、地點為九十九年八月三十一日晚上八點多，在
    彰鹿路旁；九月五日中午十二點左右，在彰鹿路旁．．．；
    （提示0000000000、0000000000號行動電話，九十九年九月
    六日十五點四十七分、十六點五分通聯紀錄）當天下午四、
    五點左右，被告有在福興鄉○道路旁，給我免費的海洛因施
    用，這是最後一次等語【見偵查卷第二九０頁、二九一頁】
    明確，並佐以被告0000 000000號與證人鄭名紘0000000000
    號行動電話之雙向通聯紀錄及通聯譯文【見原審卷第四十五
    頁、四十六頁；監聽譯文卷第五至六頁】，可知證人鄭名紘
    所證屬實。至於鄭名紘所指稱上開明確之三次外，雖有第四
    次（指九十九年九月三日），然其已於原審中已結證稱：只
    有三次，之前偵訊時所稱另一次是緊張說錯了等語【見原審
    卷第一六九頁反面】，是被告轉讓海洛因予證人鄭名紘應僅
    有如附表四編號２號至４號之三次無訛。
七、另扣獲之白色粉末七包及透明結晶一包，經分別送請法務部
    調查局及行政院衛生署草屯療養院鑑定結果，證實分別係第
    一級毒品海洛因及第二級毒品甲基安非他命無訛，此有法務
    部調查局濫用藥物實驗室九十九年十二月十三日調科壹字第
    09923027540號鑑定書、行政院衛生署草屯療養院一００年
    一月二十四日草療鑑字第0991200229號鑑定書各一份在卷可
    稽（見原審卷第七十九頁、一一八頁），並有上開海洛因七
    包（驗餘淨重一．七三公克，空包裝總重一．九一公克）、
    甲基安非他命一包（驗餘淨重０．０七四二公克）扣案足資
    佐證。此外，本件復有臺灣彰化地方法院搜索票、彰化縣警
    察局鹿港分局搜索扣押筆錄、扣押物品目錄表、扣案物品照
    片、彰化縣警察局鹿港分局查獲涉嫌毒品危害防制條例毒品
    初步檢驗報告單、指認犯罪嫌疑人紀錄表等在卷及如附表六
    編號１至４號、９號所示之物扣案可以佐證。
八、按販賣毒品係政府嚴予查緝之違法行為，且一般民眾亦通認
    毒品之非法交易，政府一向查禁森嚴並予重罰不寬貸，衡諸
    常情，倘非有利可圖，絕無平白甘冒被嚴查重罰高度風險之
    理。而所謂「意圖」，即犯罪之目的，原則上不以發生特定
    結果為必要，即衹須有營利之意圖為已足，不以買賤賣貴而
    從中取利為必要。又毒品可任意分裝或增減其份量，亦無一
    定之公定價格，每次買賣之價格隨供需雙方之資力、關係之
    深淺或需求之數量、貨源之充裕與否、販賣者對於資金需求
    殷切與否、對行情認知，以及政府查緝之態度，進而為各種
    風險評估，機動的調整，有各種不同標準，並非一成不變，
    因之販賣之利得，除經被告坦承犯行，或帳冊價量均記載明
    確外，委難查得實情。惟販賣者從各種「價差」或係「量差
    」謀取利潤方式，或有差異，其所圖利益之非法販賣行為目
    的則屬相同，是縱未確切查得販賣賺取之實際差價，但除別
    有事證，足認係按同一價格轉讓，確未牟利之情形外，尚難
    執此認非法販賣之事證有所不足，致知過坦承者難辭重典，
    飾詞否認者反得逞僥倖，而失情理之平；且毒品價格不低，
    取得不易，凡為販賣之不法行為者，苟無利可圖，應無甘冒
    持有毒品遭查獲之極大風險，親自或委由他人送至交易處所
    ，平白義務為該買賣之工作，是其販入之價格必較售出之價
    格低廉，而有從中賺取買賣差價牟利之意圖及事實，應屬符
    合論理法則，且不違背社會通常經驗之合理判斷。亦即販賣
    毒品之所謂販賣行為，須行為人主觀上有營利意圖，且客觀
    上有販入或賣出毒品行為，即足構成，至於實際上是否已經
    獲利，則非所問；必也始終無營利之意思，而以原價或低於
    原價有償讓與他人，方難謂為販賣行為，而僅得以轉讓罪論
    處（最高法院九十三年度臺上字第一六五一號判決要旨可資
    參照）。查，本件被告黃能銓確有分別販賣海洛因、甲基安
    非他命予附表一至附表三所示之人之行為，已經調查屬實，
    堪認被告交付如附表一、附表二所示之海洛因及附表三所示
    之甲基安非他命予附表一至附表三所示之人，而與附表一至
    附表三所示之人約定如附表一至附表三所示對價，並從中抽
    取部分海洛因或甲基安非他命為己有，係賺取其間之量差為
    販賣毒品之利潤，確係基於營利之意圖所為，其此部分所為
    自屬販賣海洛因、販賣甲基安非他命無疑；至其將附表四所
    示之海洛因及附表二、附表五所示之甲基安非他命交付予附
    表二、四、五所示之人，並未收取對價，自無營利之意圖，
    此部分所為核屬轉讓海洛因、甲基安非他命，亦屬明確。
九、綜上各情，足認被告自白與事實相符，本案事證已臻明確，
    被告所為上開各次販賣第一級毒品、販賣第二級毒品、轉讓
    第一級毒品、轉讓禁藥之犯行，均堪認定，應予依法論科。
乙、論罪科刑：
一、按海洛因、甲基安非他命各為毒品危害防制條例第二條第二
    項第一、二款所列管之第一、二級毒品，均不得非法持有、
    販賣、轉讓。又甲基安非他命亦屬藥事法所稱之禁藥（即藥
    事法第二十二條第一款所稱之「經中央衛生主管機關明令公
    告禁止製造、調劑、輸入、輸出、販賣或陳列之毒害藥品」
    ）。而明知為禁藥而轉讓者，藥事法第八十三條第一項亦定
    有處罰明文。故行為人明知為禁藥即甲基安非他命而轉讓予
    他人者，除成立毒品危害防制條例第八條第二項之轉讓第二
    級毒品罪外，亦構成藥事法第八十三條第一項之轉讓禁藥罪
    ，此係屬同一犯罪行為而同時有二種法律可資處罰之法條（
    規）競合情形，應依重法優於輕法等法理擇一處斷（最高法
    院九十七年度臺上字第三四九０號判決意旨參照）；又毒品
    未必係經公告之禁藥，禁藥亦未必為毒品。毒品危害防制條
    例與藥事法二者，並無必然之特別法與普通法關係，故除有
    轉讓之第二級毒品達毒品危害防制條例第八條第六項之一定
    數量，經依法加重後之法定刑較藥事法第八十三條第一項之
    法定刑為重之情形外，因藥事法第八十三條第一項為重法，
    應優先適用藥事法處罰（最高法院九十四年度臺上字第七０
    二一號、九十六年度臺上字第三五八二號、九十七年度臺非
    字第三九七號判決意旨參照），查，本案被告就附表編號二
    之１號、２號及附表五所示無償轉讓甲基安非他命部分之數
    量，並無證據證明其淨重已達轉讓毒品加重其刑之數量標準
    第二條第一項第二款所定之十公克以上，自無適用較藥事法
    第八十三條第一項為重之毒品危害防制條例第八條第六項（
    即轉讓第二級毒品達一定數量罪）規定之問題，先予說明。
二、核被告就附表一編號１號至２８號所示之行為，均係犯毒品
    危害防制條例第四條第一項之販賣第一級毒品罪；被告就附
    表二編號１號、２號所示之行為，係犯犯毒品危害防制條例
    第四條第一項之販賣第一級毒品罪及藥事法第八十三條第一
    項之轉讓禁藥罪，被告就此部分犯行，均係以一交付行為，
    同時販賣第一級毒品海洛因及轉讓禁藥甲基安非他命，係以
    一行為同時觸犯販賣第一級毒品罪及轉讓禁藥罪，為想像競
    合犯，應從一重之販賣第一級毒品罪處斷，公訴意旨認附表
    二所示各次販賣第一級毒品犯行及轉讓禁藥犯行應予分論併
    罰，尚有誤會。被告就附表三編號１號至９號所示之行為，
    均係犯毒品危害防制條例第四條第二項販賣第二級毒品罪；
    被告就附表四編號１號至５號所示之行為，均係犯毒品危害
    防制條例第八條第一項之轉讓第一級毒品罪；被告就附表５
    所示之行為，係犯藥事法第八十三條第一項之轉讓禁藥罪。
    上述被告販賣、轉讓毒品（禁藥）前，持有毒品（禁藥）之
    低度行為，各為販賣、轉讓之高度行為所吸收，不另論罪。
    被告就附表一至附表五（其所犯罪名及主文均詳如附表七所
    載）所示各次犯行，犯意各別，行為互殊，應予分論併罰。
    另公訴人認被告就附表四編號５號所示部分係涉犯販賣第一
    級毒品罪嫌，尚有未洽，已如前述，惟因二者基本社會事實
    同一，爰依法變更起訴法條。
三、查被告前因施用毒品案件，經臺灣彰化地方法院以九十五年
    度訴字第三五七號、九十五年度訴字第二一０三號判決分別
    處有期徒刑一年、一年二月確定，經送監執行，嗣經減刑，
    於九十七年一月三十一日縮短刑期期滿執行完畢等情，有臺
    灣高等法院被告前案紀錄表一份可稽，其於有期徒刑執行完
    畢後，五年以內故意再犯本案有期徒刑以上之各罪，均為累
    犯，除法定本刑為死刑及無期徒刑部分依法不得加重外，均
    應依刑法第四十七條第一項之規定，各加重其刑。
四、又被告於偵查及原審審理時均自白附表四編號４號所示轉讓
    第一級毒品犯行（見偵查卷第三二一頁、原審卷第一七四頁
    反面），應依毒品危害防制條例第十七條第二項之規定，就
    此部分轉讓第一級毒品罪減輕其刑，並依法先加後減之。
五、按毒品危害防制條例第四條第一項之罪法定刑為「死刑或無
    期徒刑；處無期徒刑者，得併科二千萬元以下罰金」，然同
    為販賣第一級毒品之人，其原因動機不一，犯罪情節未必盡
    同，或有大盤毒梟者，亦有中、小盤之分，甚或僅止於吸毒
    者友儕間為求互通有無之有償轉讓者亦有之，其販賣行為所
    造成危害社會之程度自屬有異，法律科處此類犯罪，所設之
    法定最低本刑卻同為「無期徒刑，得併科二千萬元以下罰金
    」，不可謂不重。於此情形，倘依其情狀處以相當之有期徒
    刑，即足以懲儆，並可達防衛社會之目的者，自非不可依客
    觀之犯行與主觀之惡性二者加以考量其情狀，是否有可憫恕
    之處，適用刑法第五十九條之規定酌量減輕其刑，期使個案
    裁判之量刑，能斟酌至當，符合比例原則。查被告先後販賣
    如附表一、附表二所示海洛因，獲取之對價為五百至一萬五
    千元不等（詳如附表一、附表二所示），販賣毒品數量尚非
    甚鉅，揆其販賣情節，與大量出售第一級毒品以賺取巨額利
    潤者，顯屬有別，以被告情節論，惡性尚非重大不赦，若以
    毒品危害防制條例第四條第一項所規定之法定本刑而科處販
    賣既遂部分最輕本刑無期徒刑，實屬情輕法重，在客觀上足
    以引起一般之同情，即有堪資憫恕之處（最高法院九十八年
    度臺上字第三一二六號判決意旨可資參照），本院認依其情
    狀分別處以相當之有期徒刑，已足以懲儆，並可達防衛社會
    之目的，爰就其上開各次販賣第一級毒品犯行，適用刑法第
    五十九條規定，酌量減輕其刑；至於上開部分之刑有加重及
    減輕者，並均依法先加後減之。
六、爰審酌被告明知海洛因為第一級毒品，甲基安非他命為第二
    級毒品及禁藥，使用容易成癮，濫行施用，非但對施用者身
    心造成傷害，且多有施用致死之案例，而因其成癮性，常使
    施用者經濟地位發生實質改變而處於劣勢，容易造成家庭破
    裂戕害國力，為國家嚴格查禁之違禁物，仍不顧其販賣、轉
    讓對象可能面臨之困境，加以販賣、轉讓，其販賣、轉讓之
    行為助長毒品流通，致生危害於社會及他人身體健康甚鉅，
    惟其犯後坦承犯行，並表悔意，暨考量其犯罪目的、動機、
    生活狀況、智識程度等一切情狀，爰分別量處如附表七主文
    欄所示之刑，並定其應執行刑有期徒刑二十年六月，以示懲
    儆。
七、沒收之諭知：
（一）扣案如附表六編號三號、四號所示之物，分別係被告預備
      用以販賣、轉讓之第一級毒品海洛因、第二級毒品甲基安
      非他命，業據被告自承在卷（見原審卷第一七七頁），並
      有上開法務部調查局濫用藥物實驗室鑑定書、行政院衛生
      署草屯療養院鑑定書各一紙為憑，應依毒品危害防制條例
      第十八條第一項前段，分別於各該最後一次販賣第一級毒
      品罪、販賣第二級毒品罪項下（附表七編號２３號、３０
      號，即附表一編號２３號、附表二編號２號）諭知沒收並
      銷燬之。
（二）按犯毒品危害防制條例第四條之罪者，其供犯罪所用或因
      犯罪所得之財物應予沒收，如全部或一部不能沒收時，追
      徵其價額或以其財產抵償之，該條例第十九條第一項規定
      甚明。該條規定屬相對沒收主義之立法，依該條規定宣告
      沒收者，以屬於被告所有之供犯罪所用或因犯罪所得之物
      為限（最高法院九十三年度臺上字第四六二號判決意旨參
      照）。經查：
  １、所謂「其因犯罪所得之財物」，並不以當場搜獲扣押者為
      限；而販賣毒品所得之對價，不問其中何部分屬於成本，
      何部分屬於犯罪所得之財物，應均予沒收，始與上開法條
      之規定符合；且因犯罪所得之財物，亦不能與正常營利事
      業計算營利所得之情形，相提並論（最高法院六十五年度
      第五次刑庭庭推總會議決議意旨參照）。查被告所為附表
      一至附表三所示各次販賣第一級、第二級毒品犯行，依其
      交易狀況，業已收取如附表一至附表三所示全部販毒之對
      價，該等財物屬被告犯毒品危害防制條例第四條之罪所得
      之財物，應依毒品危害防制條例第十九條第一項規定，分
      別諭知沒收（詳附表七主文欄所示），並諭知如全部或一
      部不能沒收時，就附表三編號７號所示之被告因該次犯罪
      所得之財物（即0000000000號行動電話SIM卡）部分，追
      徵其價額；現金部分，則以其財產抵償之。
  ２、未扣案之如附表六編號１號所示之行動電話一支（含門號
      0000000000號SIM卡1張）；扣案之如附表六編號２號所示
      行動電話一支，均係被告所有之物，其中附表六編號１號
      所示行動電話及SIM卡，係供其為附表一編號１號至１６
      號、附表三編號７號、９號、附表四編號２號至５號所示
      犯行所用；附表六編號２號所示行動電話係供其為附表一
      編號１８號至２８號、附表二編號１號、２號、附表三編
      號１號至６號、附表四編號１號所示犯行所用，業據被告
      供述在卷，並核與證人許正裕、粘百精、黃銘賢、粘文輝
      、葉正安、鄭名紘所證述情節相符，復有台灣大哥大資料
      查詢結果、通訊監察譯文、通聯紀錄等在卷可憑（均詳前
      述），應依毒品危害防制條例第十九條第一項規定，分別
      宣告沒收如附表七主文欄所示，且附表六編號１號所示之
      未扣案之行動電話及SIM卡部分，並諭知如全部或一部不
      能沒收時，追徵其價額。另被告所有未扣案之如附表六編
      號一號所示之行動電話一支（含門號0000000000號SIM卡
      一張），亦係供被告為附表五所示轉讓禁藥犯行所用之物
      ，此部分爰依刑法第三十八條第一項第二款規定宣告沒收
      如附表七編號４５號主文欄所示。至被告所使用如附表六
      編號９號所示之門號0000000000號SIM卡，係不知情之李
      正宗所有之物，非屬被告所有之物，有遠傳資料查詢結果
      一紙附卷為憑，揆諸上開說明，尚無從宣告沒收，附此敘
      明。
  ３、至扣案之如附表六編號５號至８號所示之物，雖屬被告所
      有，惟被告否認各該物品與本案犯行相關，復查無其他證
      據足認各該物品與本案犯行有何關連，且該等扣案物均非
      屬違禁物，故無從宣告沒收，亦附此說明。
八、原審判決認被告黃能銓上開販賣第一級毒品、販賣第二級毒
    品、轉讓第一級毒品、轉讓禁藥予上開證人許正裕等六人之
    罪證明確，適用刑事訴訟法第二百九十九條第一項前段、第
    三百條，毒品危害防制條例第四條第一項、第二項、第八條
    第一項、第十七條第二項、第十八條第一項前段、第十九條
    第一項，藥事法第八十三條第一項，刑法第十一條、第四十
    七條第一項、第五十九條、第五十五條、第五十一條第五款
    、第三十八條第一項第二款等規定，並審酌上情，就其所犯
    四十五次犯行分別量處如附表七主文欄所示之刑（含主刑及
    從刑），並定其應執行刑有期徒刑二十年六月，及為沒收之
    諭知等情，核無違誤，量刑亦屬妥適。檢察官雖就被告如附
    表七所示共四十五次販賣第一級毒品、販賣第二級毒品、轉
    讓第一級毒品、轉讓禁藥部分，均以量刑過輕為由提起上訴
    ，惟按，刑罰之量定，屬法院自由裁量之職權行使，應審酌
    刑法第五十七條所列各款事由及一切情狀，為酌量輕重之標
    準，並非漫無限制；量刑輕重係屬事實審法院得依職權自由
    裁量之事項，苟已斟酌刑法第五十七條各款所列情狀而未逾
    越法定刑度，不得遽指為違法；且在同一犯罪事實與情節，
    如別無其他加重或減輕之原因，下級審量定之刑，亦無過重
    或失輕之不當情形，則上級審法院對下級審法院之職權行使
    ，原則上應予尊重（最高法院七十二年臺上字第六六九六號
    、七十五年臺上字第七０三三號判例及八十五年度臺上字第
    二四四六號判決意旨參照）。查原審判決理由已記載審酌上
    開情節，就被告黃能銓如附表七所示共四十五次犯行，分別
    量處如附表七所示之各次刑度，應已注意適用刑法第五十七
    條之規定，所處之刑亦符合「罰當其罪」之原則，並無輕重
    失衡之情形，依上開最高法院之判例、判決意旨，不得遽指
    為違法。是檢察官以各次量刑及定應執之刑已然過輕為由提
    起上訴，指摘原判決不當，尚無理由，應予駁回。
據上論斷，應依刑事訴訟法第三百六十八條，判決如主文。
本案經檢察官劉家芳到庭執行職務。
中    華    民    國   100    年    5     月    19    日
            刑事第三庭    審判長法  官  王  增  瑜
                                法  官  唐  光  義
                                法  官  曾  佩  琦
以上正本證明與原本無異。
如不服本判決應於收受送達後十日內向本院提出上訴書狀，其未
敘述上訴之理由者，並得於提起上訴後十日內向本院補提理由書
（均須按他造當事人之人數附繕本）「切勿逕送上級法院」。
                                書記官  陳  玫  伶
中    華    民    國   100    年    5     月    19    日
附錄本案論罪科刑法條：
【毒品危害防制條例第四條第一項、第二項】
  製造、運輸、販賣第一級毒品者，處死刑或無期徒刑；處無期
  徒刑者，得併科新臺幣二千萬元以下罰金。
  製造、運輸、販賣第二級毒品者，處無期徒刑或七年以上有期
  徒刑，得併科新臺幣一千萬元以下罰金。
【毒品危害防制條例第八條第一項、第二項】
  轉讓第一級毒品者，處一年以上七年以下有期徒刑，得併科新
  臺幣一百萬元以下罰金。
  轉讓第二級毒品者，處六月以上五年以下有期徒刑，得併科新
  臺幣七十萬元以下罰金。
【藥事法第八十三條第一項】
  明知為偽藥或禁藥，而販賣、供應、調劑、運送、寄藏、牙保
  、轉讓或意圖販賣而陳列者，處七年以下有期徒刑，得併科新
  臺幣五百萬元以下罰金。
附表一：販賣第一級毒品海洛因部分
┌─┬─┬──────┬──────┬──────┬────┬────┬────┬───┐
│編│販│  聯絡時間  │  交易時間  │  交易地點  │販賣毒品│行動電話│雙向通聯│ 備註 │
│號│毒│            │            │            │對價（新│門號    │紀錄或通│      │
│  │對│            │            │            │臺幣    │        │訊監察譯│      │
│  │象│            │            │            │        │        │文      │      │
│  │  │            │            │            │        │        │        │      │
├─┼─┼──────┼──────┼──────┼────┼────┼────┼───┤
│1 │許│99年8月12日 │99年8月12日 │黃能銓位在彰│1,000 元│0000000 │雙向通聯│      │
│  │正│上午7時22分 │下午3時許   │化縣福興鄉福│        │372     │紀錄（原│      │
│  │裕│45秒至同日下│            │寶村新生路20│        │        │審卷第42│      │
│  │  │午3時4分49秒│            │之2號住處（ │        │        │頁反面）│      │
│  │  │            │            │下稱黃能銓住│        │        │        │      │
│  │  │            │            │處）後方    │        │        │        │      │
├─┼─┼──────┼──────┼──────┼────┼────┼────┼───┤
│2 │許│99年8月13日 │99年8月13日 │彰濱秀傳醫院│1,000元 │0000000 │雙向通聯│      │
│  │正│上午8時54分 │上午9時許   │            │        │372     │紀錄（原│      │
│  │裕│27秒        │            │            │        │        │審卷第42│      │
│  │  │            │            │            │        │        │頁反面）│      │
├─┼─┼──────┼──────┼──────┼────┼────┼────┼───┤
│3 │許│99年8月14日 │99年8月14日 │同上        │1,000元 │0000000 │雙向通聯│      │
│  │正│上午9時19分 │下午5時30分 │            │        │372     │紀錄（原│      │
│  │裕│20秒至同日下│許          │            │        │        │審卷第42│      │
│  │  │午5時32分48 │            │            │        │        │頁反面）│      │
│  │  │秒          │            │            │        │        │        │      │
├─┼─┼──────┼──────┼──────┼────┼────┼────┼───┤
│4 │許│99年8月15日 │99年8月15日 │黃能銓住處後│1,000元 │0000000 │雙向通聯│      │
│  │正│上午7時11分9│晚間9時30分 │方          │        │372     │紀錄（原│      │
│  │裕│秒至同日晚間│許          │            │        │        │審卷第42│      │
│  │  │9時29分14 秒│            │            │        │        │反面至43│      │
│  │  │            │            │            │        │        │頁）    │      │
├─┼─┼──────┼──────┼──────┼────┼────┼────┼───┤
│5 │許│99年8月17日 │99年8月17日 │同上        │1,000元 │0000000 │雙向通聯│      │
│  │正│下午4時20分 │下午4時20分 │            │        │372     │紀錄（原│      │
│  │裕│11秒        │許（起訴書誤│            │        │        │審卷第43│      │
│  │  │            │載為晚間7時 │            │        │        │頁）    │      │
│  │  │            │52分）      │            │        │        │        │      │
├─┼─┼──────┼──────┼──────┼────┼────┼────┼───┤
│6 │許│99年8月18日 │99年8月18日 │同上        │1,000元 │0000000 │雙向通聯│      │
│  │正│下午3時33分 │下午4時5分許│            │        │372     │紀錄（原│      │
│  │裕│50秒至同日下│            │            │        │        │審卷第43│      │
│  │  │午4時5分57  │            │            │        │        │頁）    │      │
│  │  │秒          │            │            │        │        │        │      │
├─┼─┼──────┼──────┼──────┼────┼────┼────┼───┤
│7 │許│99年8月19日 │99年8月19日 │同上        │1,000元 │0000000 │雙向通聯│      │
│  │正│上午6時54分 │下午6時5分許│            │        │372     │紀錄（原│      │
│  │裕│35秒至同日晚│            │            │        │        │審卷第43│      │
│  │  │間10時51分48│            │            │        │        │頁反面）│      │
│  │  │秒          │            │            │        │        │        │      │
├─┼─┼──────┼──────┼──────┼────┼────┼────┼───┤
│8 │許│99年8月21日 │99年8月21日 │同上        │1,000元 │0000000 │雙向通聯│      │
│  │正│下午5時22分8│下午5時22分 │            │        │372     │紀錄（原│      │
│  │裕│秒          │許          │            │        │        │審卷第44│      │
│  │  │            │            │            │        │        │頁）    │      │
├─┼─┼──────┼──────┼──────┼────┼────┼────┼───┤
│9 │許│99年8月22日 │99年8月22日 │同上        │1,000元 │0000000 │雙向通聯│      │
│  │正│上午11時47分│下午4時44分 │            │        │372     │紀錄（原│      │
│  │裕│30秒至同日下│許          │            │        │        │審卷第44│      │
│  │  │午4時44分18 │            │            │        │        │頁）    │      │
│  │  │秒          │            │            │        │        │        │      │
├─┼─┼──────┼──────┼──────┼────┼────┼────┼───┤
│10│許│99年8月23日 │99年8月23日 │同上        │1,000元 │0000000 │雙向通聯│      │
│  │正│中午12時19分│中午12時19分│            │        │372     │紀錄（原│      │
│  │裕│11秒至47秒  │許          │            │        │        │審卷第44│      │
│  │  │            │            │            │        │        │頁）    │      │
│  │  │            │            │            │        │        │        │      │
├─┼─┼──────┼──────┼──────┼────┼────┼────┼───┤
│11│許│99年8月24日 │99年8月24日 │同上        │1,000元 │0000000 │雙向通聯│      │
│  │正│上午6時59分 │晚間11時許  │            │        │372     │紀錄（原│      │
│  │裕│12秒至同日晚│            │            │        │        │審卷第44│      │
│  │  │間11時0分34 │            │            │        │        │頁正、反│      │
│  │  │秒          │            │            │        │        │面）    │      │
├─┼─┼──────┼──────┼──────┼────┼────┼────┼───┤
│12│許│99年8月25日 │99年8月25日 │同上        │1,000元 │0000000 │雙向通聯│      │
│  │正│上午11時43分│晚間10時8分 │            │        │372     │紀錄（原│      │
│  │裕│16秒至同日晚│許          │            │        │        │審卷第44│      │
│  │  │間10時8分54 │            │            │        │        │頁反面至│      │
│  │  │秒          │            │            │        │        │45頁）  │      │
├─┼─┼──────┼──────┼──────┼────┼────┼────┼───┤
│13│許│99年8月26日 │99年8月26日 │同上        │1,000元 │0000000 │雙向通聯│      │
│  │正│晚間8時8分26│晚間8時10分 │            │        │372     │紀錄（原│      │
│  │裕│秒至10分33  │許          │            │        │        │審卷第45│      │
│  │  │秒          │            │            │        │        │頁）    │      │
│  │  │            │            │            │        │        │        │      │
├─┼─┼──────┼──────┼──────┼────┼────┼────┼───┤
│14│許│99年8月27日 │99年8月27日 │同上        │1,000元 │0000000 │雙向通聯│      │
│  │正│上午11時26分│上午11時35分│            │        │372     │紀錄（原│      │
│  │裕│8秒至35分27 │許          │            │        │        │審卷第45│      │
│  │  │秒          │            │            │        │        │頁）    │      │
│  │  │            │            │            │        │        │        │      │
├─┼─┼──────┼──────┼──────┼────┼────┼────┼───┤
│15│許│99年9月7日中│99年9月7日中│彰濱秀傳醫院│1,000元 │0000000 │通訊監察│      │
│  │正│午12時2分45 │午12時許    │（起訴書誤載│        │372     │譯文、雙│      │
│  │裕│秒          │            │或黃能銓住處│        │        │向通聯紀│      │
│  │  │            │            │後方）      │        │        │錄（監聽│      │
│  │  │            │            │            │        │        │譯文卷第│      │
│  │  │            │            │            │        │        │7頁、原 │      │
│  │  │            │            │            │        │        │審卷第46│      │
│  │  │            │            │            │        │        │頁反面）│      │
├─┼─┼──────┼──────┼──────┼────┼────┼────┼───┤
│16│許│99年9月7日晚│99年9月7日晚│同上        │1,000元 │0000000 │通訊監察│      │
│  │正│間8時55分10 │間8時55分許 │            │        │372     │譯文、雙│      │
│  │裕│秒          │後某時      │            │        │        │向通聯紀│      │
│  │  │            │            │            │        │        │錄（監聽│      │
│  │  │            │            │            │        │        │譯文卷第│      │
│  │  │            │            │            │        │        │7頁、原 │      │
│  │  │            │            │            │        │        │審卷第46│      │
│  │  │            │            │            │        │        │頁反面）│      │
├─┼─┼──────┼──────┼──────┼────┼────┼────┼───┤
│17│許│未先以電話聯│99年11月13日│黃能銓住處後│1,000元 │未以電話│無      │      │
│  │正│絡          │下午5 時許  │方          │        │聯絡    │        │      │
│  │裕│            │            │            │        │        │        │      │
│  │  │            │            │            │        │        │        │      │
│  │  │            │            │            │        │        │        │      │
├─┼─┼──────┼──────┼──────┼────┼────┼────┼───┤
│18│許│99年9月8日下│99年9月8日下│彰濱秀傳醫院│1,000元 │0000000 │雙向通聯│      │
│  │正│午3時35分27 │午3時35分後 │或黃能銓住處│        │327     │紀錄（原│      │
│  │裕│秒          │某時（編號18│後方        │        │        │審卷第49│      │
│  │  │            │至21部分，起│            │        │        │頁正、反│      │
│  │  │            │訴書原載為99│            │        │        │面）    │      │
│  │  │            │年8、9、11月│            │        │        │        │      │
│  │  │            │間某4日，尚 │            │        │        │        │      │
│  │  │            │有約4次）   │            │        │        │        │      │
├─┼─┼──────┼──────┤            ├────┼────┼────┤      │
│19│許│99年9月9日下│99年9月9日下│            │1,000元 │0000000 │雙向通聯│      │
│  │正│午3時50分58 │午3時50分後 │            │        │327     │紀錄（原│      │
│  │裕│秒至同日晚間│某時        │            │        │        │審卷第50│      │
│  │  │11時0分56 秒│            │            │        │        │頁）    │      │
│  │  │            │            │            │        │        │        │      │
├─┼─┼──────┼──────┤            ├────┼────┼────┤      │
│20│許│99年9月10日 │99年9月10日 │            │1,000元 │0000000 │雙向通聯│      │
│  │正│中午12時6分 │某時        │            │        │327     │紀錄（原│      │
│  │裕│20秒至同日晚│            │            │        │        │審卷第50│      │
│  │  │間11時10分55│            │            │        │        │頁反面至│      │
│  │  │秒          │            │            │        │        │51頁）  │      │
├─┼─┼──────┼──────┤            ├────┼────┼────┤      │
│21│許│99年9月11日 │99年9月11日 │            │1,000元 │0000000 │雙向通聯│      │
│  │正│上午7時31分7│某時        │            │        │327     │紀錄（原│      │
│  │裕│秒至同日上午│            │            │        │        │審卷第51│      │
│  │  │10時59分27  │            │            │        │        │頁）    │      │
│  │  │秒          │            │            │        │        │        │      │
├─┼─┼──────┼──────┼──────┼────┼────┼────┼───┤
│22│粘│99年10月31日│99年10月31日│粘百精位於彰│1,000元 │0000000 │通訊監察│      │
│  │百│上午9時0分56│上午9時15分 │化縣福興鄉廈│        │327     │譯文、雙│      │
│  │精│秒至15分17  │許          │粘村住處附近│        │        │向通聯紀│      │
│  │  │秒          │            │之「祠堂」  │        │        │錄（監聽│      │
│  │  │            │            │            │        │        │譯文卷第│      │
│  │  │            │            │            │        │        │13頁、原│      │
│  │  │            │            │            │        │        │審卷第67│      │
│  │  │            │            │            │        │        │頁）    │      │
├─┼─┼──────┼──────┼──────┼────┼────┼────┼───┤
│23│粘│99年11月16日│99年11月16日│彰化縣福興鄉│800元   │0000000 │雙向通聯│      │
│  │百│下午1時38分 │下午2至3時許│福鹿溪旁彰化│        │327     │紀錄（原│      │
│  │精│12秒至同日下│            │鹿混凝土工廠│        │        │審卷第72│      │
│  │  │午2時16分57 │            │門口（起訴書│        │        │頁）    │      │
│  │  │秒          │            │誤載為鹿港鎮│        │        │        │      │
│  │  │            │            │福鹿溪工廠門│        │        │        │      │
│  │  │            │            │口）        │        │        │        │      │
├─┼─┼──────┼──────┼──────┼────┼────┼────┼───┤
│24│粘│99年11月15日│99年11月15日│彰化縣福興鄉│500元   │0000000 │雙向通聯│      │
│  │百│中午12時32分│某時        │福鹿溪旁混凝│        │327     │紀錄（原│      │
│  │精│59秒        │            │土工廠      │        │        │審卷第71│      │
│  │  │            │            │            │        │        │頁反面）│      │
├─┼─┼──────┼──────┼──────┼────┼────┼────┼───┤
│25│黃│99年10月26日│99年10月26日│彰化縣福興鄉│6,000元 │0000000 │通訊監察│      │
│  │銘│下午5時3分43│下午5時許   │同安村之萊爾│        │327     │譯文、雙│      │
│  │賢│秒          │            │富便利商店前│        │        │向通聯紀│      │
│  │  │            │            │            │        │        │錄（監聽│      │
│  │  │            │            │            │        │        │譯文卷第│      │
│  │  │            │            │            │        │        │10頁、原│      │
│  │  │            │            │            │        │        │審卷第64│      │
│  │  │            │            │            │        │        │頁反面）│      │
├─┼─┼──────┼──────┼──────┼────┼────┼────┼───┤
│26│黃│99年10月31日│99年10月31日│黃能銓住處  │3,000元 │0000000 │通訊監察│      │
│  │銘│上午8時48分 │上午8時48分 │            │        │327     │譯文、雙│      │
│  │賢│28秒        │許後某時    │            │        │        │向通聯紀│      │
│  │  │            │            │            │        │        │錄（監聽│      │
│  │  │            │            │            │        │        │譯文卷第│      │
│  │  │            │            │            │        │        │13頁、原│      │
│  │  │            │            │            │        │        │審卷第67│      │
│  │  │            │            │            │        │        │頁）    │      │
├─┼─┼──────┼──────┼──────┼────┼────┼────┼───┤
│27│黃│99年11月1 │99年11月1日 │彰化縣某處之│6,000元 │0000000 │通訊監察│      │
│  │銘│  日上午10時│下午5時許（ │永樂加油站  │        │327     │譯文及雙│      │
│  │賢│  8分17秒至 │起訴書誤載為│（起訴書誤載│        │        │向通聯紀│      │
│  │  │  同日下午3 │同日上午10時│為黃銘賢位於│        │        │錄（監聽│      │
│  │  │  時56分35秒│）          │彰化縣福興鄉│        │        │譯文卷第│      │
│  │  │            │            │福寶村新生路│        │        │14頁、原│      │
│  │  │            │            │36之2號住處 │        │        │審卷第67│      │
│  │  │            │            │附近之路旁電│        │        │頁反面）│      │
│  │  ├──────┤            │線桿所附小鐵│        │        ├────┤      │
│  │  │99年11月1 │            │箱處）      │        │        │通訊監察│      │
│  │  │  日下午5時 │            │            │        │        │譯文及雙│      │
│  │  │  58分21秒、│            │            │        │        │向通聯紀│      │
│  │  │  同日下午6 │            │            │        │        │錄（監聽│      │
│  │  │  時31分34秒│            │            │        │        │譯文卷第│      │
│  │  │（約定結清貨│            │            │        │        │14至15頁│      │
│  │  │  款）      │            │            │        │        │、原審卷│      │
│  │  │            │            │            │        │        │第67頁反│      │
│  │  │            │            │            │        │        │面）    │      │
├─┼─┼──────┼──────┼──────┼────┼────┼────┼───┤
│28│黃│99年11月4日 │99年11月4日 │黃銘賢位於彰│1萬5,000│0000000 │通訊監察│      │
│  │銘│下午4時48分 │上午某時    │化縣福興鄉福│元      │327     │譯文、雙│      │
│  │賢│22秒、同日下│            │寶村新生路36│        │        │向通聯紀│      │
│  │  │午4時48分39 │            │之2號住處附 │        │        │錄（監聽│      │
│  │  │秒          │            │近之路旁電線│        │        │譯文卷第│      │
│  │  │            │            │桿所附小鐵箱│        │        │17頁、原│      │
│  │  │            │            │處          │        │        │審卷第69│      │
│  │  │            │            │            │        │        │頁）    │      │
└─┴─┴──────┴──────┴──────┴────┴────┴────┴───┘
附表二：販賣第一級毒品海洛因並轉讓禁藥甲基安非他命部分
┌─┬─┬──────┬──────┬──────┬────┬────┬────┬────┐
│編│對│  聯絡時間  │  交易時間  │  交易地點  │販賣毒品│被告使用│雙向通聯│  備註  │
│號│象│            │            │            │對價及轉│之手機  │紀錄或通│        │
│  │  │            │            │            │讓毒品之│        │訊監察譯│        │
│  │  │            │            │            │數量（新│        │文      │        │
│  │  │            │            │            │臺幣）  │        │        │        │
├─┼─┼──────┼──────┼──────┼────┼────┼────┼────┤
│1 │黃│99年10月24日│99年10月中旬│黃銘賢位於彰│販賣5,00│0000000 │通訊監察│        │
│  │銘│上午8時34分2│某日交付海洛│化縣福興鄉福│0元之海 │327（起 │譯文、雙│        │
│  │賢│7秒電話聯絡 │因          │寶村新生路36│洛因，同│訴書誤載│向通聯紀│        │
│  │  │約定收取販賣│            │之2號住處附 │時轉讓市│為095336│錄（監聽│        │
│  │  │海洛因之對價│            │近之路旁電線│值500元 │3372）  │譯文卷第│        │
│  │  │            │            │桿所附小鐵箱│之甲基安│        │9頁、原 │        │
│  │  │            │            │處          │非他命（│        │審卷第63│        │
│  │  │            │            │            │起訴書誤│        │頁）    │        │
│  │  │            │            │            │載為5,00│        │        │        │
│  │  │            │            │            │0元至6,0│        │        │        │
│  │  │            │            │            │00元）  │        │        │        │
│  │  │            │            │            │        │        │        │        │
├─┼─┼──────┼──────┼──────┼────┼────┼────┼────┤
│2 │黃│99年10月27│99年10月27日│黃銘賢位於彰│販賣6,00│00000003│通訊監察│        │
│  │銘│  日上午8 時│上午11時30分│化縣福興鄉福│0元之海 │27（起訴│譯文及雙│        │
│  │賢│  52分19秒至│許（起訴書附│寶村新生路36│洛因，同│書誤載為│向通聯紀│        │
│  │  │  同日上午11│表1編號3第3 │之2號住處附 │時轉讓市│00000003│錄（監聽│        │
│  │  │  時30分33秒│筆誤載為同日│近之路旁電線│值500元 │72）    │譯文卷第│        │
│  │  │            │上午8時52分 │桿所附小鐵箱│之甲基安│        │10至11頁│        │
│  │  │            │許、起訴書附│處          │非他命  │        │、原審卷│        │
│  │  │            │表4編號1第4 │            │        │        │第64頁反│        │
│  │  │            │筆誤載為99年│            │        │        │面至65頁│        │
│  │  │            │11月初某日）│            │        │        │）      │        │
│  │  ├──────┤            │            │        │        ├────┤        │
│  │  │99年10月27│            │            │        │        │通訊監察│        │
│  │  │  日下午5時 │            │            │        │        │譯文及雙│        │
│  │  │  21分55秒  │            │            │        │        │向通聯紀│        │
│  │  │（結算帳款）│            │            │        │        │錄（監聽│        │
│  │  │            │            │            │        │        │譯文卷第│        │
│  │  │            │            │            │        │        │11頁、原│        │
│  │  │            │            │            │        │        │審卷第65│        │
│  │  │            │            │            │        │        │頁）    │        │
└─┴─┴──────┴──────┴──────┴────┴────┴────┴────┘
附表三：販賣第二級毒品甲基安非他命部分
┌─┬─┬──────┬──────┬──────┬────┬────┬────┬────┐
│編│對│  聯絡時間  │  交易時間  │  交易地點  │販賣毒品│行動電話│雙向通聯│  備註  │
│號│象│            │            │            │對價（新│門號    │紀錄或通│        │
│  │  │            │            │            │臺幣）  │        │訊監察譯│        │
│  │  │            │            │            │        │        │文      │        │
├─┼─┼──────┼──────┼──────┼────┼────┼────┼────┤
│1 │黃│99年9月13日 │99年9月13日 │分別在黃能銓│500元   │0000000 │雙向通聯│        │
│  │銘│上午8時58分 │某時        │住處、托兒所│        │327     │紀錄（原│        │
│  │賢│17秒至同日晚│            │或全聯福利中│        │        │審卷第52│        │
│  │  │間6時20分44 │            │心（起訴書誤│        │        │頁反面至│        │
│  │  │秒          │            │載為黃能銓住│        │        │53頁）  │        │
│  │  │            │            │處及彰化縣福│        │        │        │        │
│  │  │            │            │興鄉內某處）│        │        │        │        │
├─┼─┼──────┼──────┤            ├────┼────┼────┤        │
│2 │黃│99年9月14日 │99年9月14日 │            │500元   │0000000 │雙向通聯│        │
│  │銘│晚間7時30分 │某時        │            │        │327     │紀錄（原│        │
│  │賢│31秒至同日晚│            │            │        │        │審卷第54│        │
│  │  │間8時3分11  │            │            │        │        │頁）    │        │
│  │  │秒          │            │            │        │        │        │        │
├─┼─┼──────┼──────┤            ├────┼────┼────┤        │
│3 │黃│99年9月15日 │99年9月15日 │            │500元   │0000000 │雙向通聯│        │
│  │銘│下午1時39分 │某時        │            │        │327     │紀錄（原│        │
│  │賢│54秒至同日下│            │            │        │        │審卷第54│        │
│  │  │午4時34分42 │            │            │        │        │頁反面）│        │
│  │  │秒          │            │            │        │        │        │        │
├─┼─┼──────┼──────┤            ├────┼────┼────┤        │
│4 │黃│99年9月16日 │99年9月16日 │            │500元   │0000000 │雙向通聯│        │
│  │銘│上午11時45分│某時        │            │        │327     │紀錄（原│        │
│  │賢│12秒至同日晚│            │            │        │        │審卷第54│        │
│  │  │間7時34分51 │            │            │        │        │頁反面、│        │
│  │  │秒          │            │            │        │        │55頁）  │        │
├─┼─┼──────┼──────┤            ├────┼────┼────┤        │
│5 │黃│99年9月17日 │99年9月17日 │            │500元   │0000000 │雙向通聯│        │
│  │銘│下午3時28分 │某時        │            │        │327     │紀錄（原│        │
│  │賢│54秒        │            │            │        │        │審卷第55│        │
│  │  │            │            │            │        │        │頁反面）│        │
├─┼─┼──────┼──────┤            ├────┼────┼────┤        │
│6 │黃│99年9月18日 │99年9月18日 │            │1,000元 │0000000 │雙向通聯│        │
│  │銘│晚間10時51分│某時        │            │        │327     │紀錄（原│        │
│  │賢│23秒至59分26│            │            │        │        │審卷第55│        │
│  │  │秒          │            │            │        │        │頁反面）│        │
├─┼─┼──────┼──────┼──────┼────┼────┼────┼────┤
│7 │葉│99年8月7日中│99年8月7日中│彰化縣福興鄉│葉正安交│0000000 │雙向通聯│        │
│  │正│午12時8分43 │午12時8分43 │（起訴書誤載│付其所申│372     │紀錄（原│        │
│  │安│秒          │秒許聯絡後之│為芳苑鄉）育│辦之行動│        │審卷第42│        │
│  │  │            │某時（即起訴│新國小後之停│電話門號│        │頁）    │        │
│  │  │            │書所載99年8 │車場        │00000000│        │        │        │
│  │  │            │月初某日）  │            │83號SIM │        │        │        │
│  │  │            │            │            │卡予黃能│        │        │        │
│  │  │            │            │            │銓，以此│        │        │        │
│  │  │            │            │            │為購毒對│        │        │        │
│  │  │            │            │            │價      │        │        │        │
├─┼─┼──────┼──────┼──────┼────┼────┼────┼────┤
│8 │粘│未先以電話聯│99年8月間某 │彰化縣福興鄉│500元   │未以電話│無      │        │
│  │文│絡          │日          │（起訴書誤載│        │聯絡    │        │        │
│  │輝│            │            │為芳苑鄉）育│        │        │        │        │
│  │  │            │            │新國小後面  │        │        │        │        │
├─┼─┼──────┼──────┼──────┼────┼────┼────┼────┤
│9 │粘│99年9月5日晚│99年9月5日晚│彰化縣福興鄉│500元   │0000000 │通訊監察│        │
│  │文│間9時45分54 │間10時許    │（起訴書誤載│        │372     │譯文、雙│        │
│  │輝│秒          │            │為芳苑鄉）育│        │        │向通聯紀│        │
│  │  │            │            │新國小後面  │        │        │錄（監聽│        │
│  │  │            │            │            │        │        │譯文卷第│        │
│  │  │            │            │            │        │        │4頁、原 │        │
│  │  │            │            │            │        │        │審卷第46│        │
│  │  │            │            │            │        │        │頁反面）│        │
└─┴─┴──────┴──────┴──────┴────┴────┴────┴────┘
附表四：轉讓第一級毒品海洛因部分
┌─┬─┬──────┬──────┬──────┬────┬────┬────┬────┐
│編│對│  聯絡時間  │  交易時間  │  交易地點  │轉讓之毒│行動電話│雙向通聯│  備註  │
│號│象│            │            │            │品數量  │門號    │紀錄或通│        │
│  │  │            │            │            │        │        │訊監察譯│        │
│  │  │            │            │            │        │        │文      │        │
│  │  │            │            │            │        │        │        │        │
├─┼─┼──────┼──────┼──────┼────┼────┼────┼────┤
│1 │粘│99年10月30日│99年10月30日│彰化縣福興鄉│市價約  │0000000 │通訊監察│        │
│  │百│上午11時25分│下午4時54分 │金界加油站前│1,000 元│327     │譯文、雙│        │
│  │精│43秒至同日下│許後某時    │            │之海洛因│        │向通聯紀│        │
│  │  │午4 時54分5 │            │            │        │        │錄（監聽│        │
│  │  │秒          │            │            │        │        │譯文卷第│        │
│  │  │            │            │            │        │        │11至12頁│        │
│  │  │            │            │            │        │        │、原審卷│        │
│  │  │            │            │            │        │        │第66頁反│        │
│  │  │            │            │            │        │        │面）    │        │
├─┼─┼──────┼──────┼──────┼────┼────┼────┼────┤
│2 │鄭│99年8月31日 │99年8月31日 │暫停在彰化縣│市價約  │0000000 │雙向通聯│        │
│  │名│晚間8時6分20│晚間8時許   │鹿港鎮○○路│500 元  │372     │紀錄（原│        │
│  │紘│秒至35分59  │            │旁之自小客車│之海洛因│        │審卷第45│        │
│  │  │秒          │            │上          │        │        │頁反面）│        │
│  │  │            │            │            │        │        │        │        │
├─┼─┼──────┼──────┼──────┼────┼────┼────┼────┤
│3 │鄭│99年9月5日上│99年9月5日中│暫停在彰化縣│同上    │0000000 │雙向通聯│        │
│  │名│午10時8分47 │午12時許    │鹿港鎮○○路│        │372     │紀錄（原│        │
│  │紘│秒          │            │旁之自小客車│        │        │審卷第46│        │
│  │  │            │            │上          │        │        │頁）    │        │
│  │  │            │            │            │        │        │        │        │
├─┼─┼──────┼──────┼──────┼────┼────┼────┼────┤
│4 │鄭│99年9月6日中│99年9月6日下│暫停在彰化縣│同上    │0000000 │雙向通聯│        │
│  │名│午12時3分4秒│午4至5時許  │福興鄉某路旁│        │372     │紀錄、通│        │
│  │紘│至同日下午4 │            │之自小客車上│        │        │訊監察譯│        │
│  │  │時5分14 秒、│            │            │        │        │文（原審│        │
│  │  │同日下午3時 │            │            │        │        │卷第46頁│        │
│  │  │47分52秒至同│            │            │        │        │反面、監│        │
│  │  │日下午4時5分│            │            │        │        │聽譯文卷│        │
│  │  │            │            │            │        │        │第5頁至6│        │
│  │  │            │            │            │        │        │頁）    │        │
├─┼─┼──────┼──────┼──────┼────┼────┼────┼────┤
│5 │許│99年8月16日 │99年8月16日 │黃能銓住處後│市價不詳│0000000 │雙向通聯│        │
│  │正│上午9時21分 │下午4時30分 │方          │之海洛因│372     │紀錄（原│        │
│  │裕│16秒至同日下│許          │            │        │        │審卷第43│        │
│  │  │午2時27分32 │            │            │        │        │頁）    │        │
│  │  │秒          │            │            │        │        │        │        │
└─┴─┴──────┴──────┴──────┴────┴────┴────┴────┘
附表五：轉讓禁藥甲基安非他命部分
┌─┬────────┬──────┬──────┬────┬────┬────┬────┐
│對│    聯絡時間    │  交易時間  │  交易地點  │轉讓之毒│被告使用│雙向通聯│備註    │
│象│                │            │            │品數量  │之手機  │紀錄或通│        │
│  │                │            │            │        │        │訊監察譯│        │
│  │                │            │            │        │        │文      │        │
├─┼────────┼──────┼──────┼────┼────┼────┼────┤
│黃│99年9月8日上午11│99年9月8日中│彰化縣福興鄉│市價約  │00000003│通訊監察│        │
│銘│時46分6秒至同日 │午12時30分許│沿海路之鄉托│500 元  │72（起訴│譯文、雙│        │
│賢│中午12時13分50  │            │兒所前      │之甲基安│書誤載為│向通聯紀│        │
│  │秒              │            │            │非他命  │00000003│錄（監聽│        │
│  │                │            │            │        │27）    │譯文卷第│        │
│  │                │            │            │        │        │7頁至8頁│        │
│  │                │            │            │        │        │、原審卷│        │
│  │                │            │            │        │        │第46頁反│        │
│  │                │            │            │        │        │面至47頁│        │
│  │                │            │            │        │        │）      │        │
└─┴────────┴──────┴──────┴────┴────┴────┴────┘
附表六：
┌──┬─────────────────────────┬────────────┐
│編號│                 物品名稱                         │       備註             │
├──┼─────────────────────────┼────────────┤
│ 1  │行動電話1 支（含門號0000-000000 號SIM 卡1張）     │未扣案。黃能銓所有之物。│
│    │                                                  │                        │
├──┼─────────────────────────┼────────────┤
│ 2  │行動電話一支                                      │已扣案，黃能銓所有之物。│
│    │                                                  │搭配附表六編號9 之SIM 卡│
│    │                                                  │使用。                  │
├──┼─────────────────────────┼────────────┤
│ 3  │海洛因七包（驗餘淨重1.73公克，空包裝總重1.91公克）│已扣案。黃能銓所有之物。│
├──┼─────────────────────────┼────────────┤
│ 4  │甲基安非他命一包（驗餘淨重0.0742公克）            │已扣案。黃能銓所有之物。│
├──┼─────────────────────────┼────────────┤
│ 5  │注射針筒一支                                      │已扣案，黃能銓所有之物。│
│    │                                                  │與本案無關。            │
├──┼─────────────────────────┼────────────┤
│ 6  │分裝袋五十四個                                    │已扣案，黃能銓所有之物。│
│    │                                                  │與本案無關。            │
├──┼─────────────────────────┼────────────┤
│ 7  │塑膠鏟管二支                                      │已扣案，黃能銓所有之物。│
│    │                                                  │與本案無關。            │
├──┼─────────────────────────┼────────────┤
│ 8  │現金一萬一千六百元                                │已扣案，黃能銓所有之物。│
│    │                                                  │與本案無關。            │
├──┼─────────────────────────┼────────────┤
│ 9  │門號0000000000號SIM卡一張                         │已扣案，非黃能銓所有之物│
│    │                                                  │。                      │
└──┴─────────────────────────┴────────────┘
附表七：
┌──┬───────┬────────┬───────────────────┐
│編號│  犯罪事實    │    所犯罪名    │                主文                  │
├──┼───────┼────────┼───────────────────┤
│1   │附表一編號1號 │毒品危害防制條例│黃能銓販賣第一級毒品，累犯，處有期徒刑│
│    │              │第4條第1項販賣第│拾伍年肆月。因犯罪所得之財物新臺幣壹仟│
│    │              │一級毒品罪      │元沒收之，如全部或一部不能沒收時，以其│
│    │              │                │財產抵償之。如附表六編號1所示之物沒收 │
│    │              │                │，如全部或一部不能沒收時，追徵其價額。│
├──┼───────┼────────┼───────────────────┤
│2   │附表一編號2號 │同上            │黃能銓販賣第一級毒品，累犯，處有期徒刑│
│    │              │                │拾伍年肆月。因犯罪所得之財物新臺幣壹仟│
│    │              │                │元沒收之，如全部或一部不能沒收時，以其│
│    │              │                │財產抵償之。如附表六編號1所示之物沒收 │
│    │              │                │，如全部或一部不能沒收時，追徵其價額。│
├──┼───────┼────────┼───────────────────┤
│3   │附表一編號3號 │同上            │黃能銓販賣第一級毒品，累犯，處有期徒刑│
│    │              │                │拾伍年肆月。因犯罪所得之財物新臺幣壹仟│
│    │              │                │元沒收之，如全部或一部不能沒收時，以其│
│    │              │                │財產抵償之。如附表六編號1所示之物沒收 │
│    │              │                │，如全部或一部不能沒收時，追徵其價額。│
├──┼───────┼────────┼───────────────────┤
│4   │附表一編號4號 │同上            │黃能銓販賣第一級毒品，累犯，處有期徒刑│
│    │              │                │拾伍年肆月。因犯罪所得之財物新臺幣壹仟│
│    │              │                │元沒收之，如全部或一部不能沒收時，以其│
│    │              │                │財產抵償之。如附表六編號1所示之物沒收 │
│    │              │                │，如全部或一部不能沒收時，追徵其價額。│
├──┼───────┼────────┼───────────────────┤
│5   │附表一編號5號 │同上            │黃能銓販賣第一級毒品，累犯，處有期徒刑│
│    │              │                │拾伍年肆月。因犯罪所得之財物新臺幣壹仟│
│    │              │                │元沒收之，如全部或一部不能沒收時，以其│
│    │              │                │財產抵償之。如附表六編號1所示之物沒收 │
│    │              │                │，如全部或一部不能沒收時，追徵其價額。│
├──┼───────┼────────┼───────────────────┤
│6   │附表一編號6號 │同上            │黃能銓販賣第一級毒品，累犯，處有期徒刑│
│    │              │                │拾伍年肆月。因犯罪所得之財物新臺幣壹仟│
│    │              │                │元沒收之，如全部或一部不能沒收時，以其│
│    │              │                │財產抵償之。如附表六編號1所示之物沒收 │
│    │              │                │，如全部或一部不能沒收時，追徵其價額。│
├──┼───────┼────────┼───────────────────┤
│7   │附表一編號7號 │同上            │黃能銓販賣第一級毒品，累犯，處有期徒刑│
│    │              │                │拾伍年肆月。因犯罪所得之財物新臺幣壹仟│
│    │              │                │元沒收之，如全部或一部不能沒收時，以其│
│    │              │                │財產抵償之。如附表六編號1所示之物沒收 │
│    │              │                │，如全部或一部不能沒收時，追徵其價額。│
├──┼───────┼────────┼───────────────────┤
│8   │附表一編號8號 │同上            │黃能銓販賣第一級毒品，累犯，處有期徒刑│
│    │              │                │拾伍年肆月。因犯罪所得之財物新臺幣壹仟│
│    │              │                │元沒收之，如全部或一部不能沒收時，以其│
│    │              │                │財產抵償之。如附表六編號1所示之物沒收 │
│    │              │                │，如全部或一部不能沒收時，追徵其價額。│
├──┼───────┼────────┼───────────────────┤
│9   │附表一編號9號 │同上            │黃能銓販賣第一級毒品，累犯，處有期徒刑│
│    │              │                │拾伍年肆月。因犯罪所得之財物新臺幣壹仟│
│    │              │                │元沒收之，如全部或一部不能沒收時，以其│
│    │              │                │財產抵償之。如附表六編號1所示之物沒收 │
│    │              │                │，如全部或一部不能沒收時，追徵其價額。│
├──┼───────┼────────┼───────────────────┤
│10  │附表一編號10號│同上            │黃能銓販賣第一級毒品，累犯，處有期徒刑│
│    │              │                │拾伍年肆月。因犯罪所得之財物新臺幣壹仟│
│    │              │                │元沒收之，如全部或一部不能沒收時，以其│
│    │              │                │財產抵償之。如附表六編號1所示之物沒收 │
│    │              │                │，如全部或一部不能沒收時，追徵其價額。│
├──┼───────┼────────┼───────────────────┤
│11  │附表一編號11號│同上            │黃能銓販賣第一級毒品，累犯，處有期徒刑│
│    │              │                │拾伍年肆月。因犯罪所得之財物新臺幣壹仟│
│    │              │                │元沒收之，如全部或一部不能沒收時，以其│
│    │              │                │財產抵償之。如附表六編號1所示之物沒收 │
│    │              │                │，如全部或一部不能沒收時，追徵其價額。│
├──┼───────┼────────┼───────────────────┤
│12  │附表一編號12號│同上            │黃能銓販賣第一級毒品，累犯，處有期徒刑│
│    │              │                │拾伍年肆月。因犯罪所得之財物新臺幣壹仟│
│    │              │                │元沒收之，如全部或一部不能沒收時，以其│
│    │              │                │財產抵償之。如附表六編號1所示之物沒收 │
│    │              │                │，如全部或一部不能沒收時，追徵其價額。│
├──┼───────┼────────┼───────────────────┤
│13  │附表一編號13號│同上            │黃能銓販賣第一級毒品，累犯，處有期徒刑│
│    │              │                │拾伍年肆月。因犯罪所得之財物新臺幣壹仟│
│    │              │                │元沒收之，如全部或一部不能沒收時，以其│
│    │              │                │財產抵償之。如附表六編號1所示之物沒收 │
│    │              │                │，如全部或一部不能沒收時，追徵其價額。│
├──┼───────┼────────┼───────────────────┤
│14  │附表一編號14號│同上            │黃能銓販賣第一級毒品，累犯，處有期徒刑│
│    │              │                │拾伍年肆月。因犯罪所得之財物新臺幣壹仟│
│    │              │                │元沒收之，如全部或一部不能沒收時，以其│
│    │              │                │財產抵償之。如附表六編號1所示之物沒收 │
│    │              │                │，如全部或一部不能沒收時，追徵其價額。│
├──┼───────┼────────┼───────────────────┤
│15  │附表一編號15號│同上            │黃能銓販賣第一級毒品，累犯，處有期徒刑│
│    │              │                │拾伍年肆月。因犯罪所得之財物新臺幣壹仟│
│    │              │                │元沒收之，如全部或一部不能沒收時，以其│
│    │              │                │財產抵償之。如附表六編號1所示之物沒收 │
│    │              │                │，如全部或一部不能沒收時，追徵其價額。│
├──┼───────┼────────┼───────────────────┤
│16  │附表一編號16號│同上            │黃能銓販賣第一級毒品，累犯，處有期徒刑│
│    │              │                │拾伍年肆月。因犯罪所得之財物新臺幣壹仟│
│    │              │                │元沒收之，如全部或一部不能沒收時，以其│
│    │              │                │財產抵償之。如附表六編號1所示之物沒收 │
│    │              │                │，如全部或一部不能沒收時，追徵其價額。│
├──┼───────┼────────┼───────────────────┤
│17  │附表一編號17號│同上            │黃能銓販賣第一級毒品，累犯，處有期徒刑│
│    │              │                │拾伍年肆月。因犯罪所得之財物新臺幣壹仟│
│    │              │                │元沒收之，如全部或一部不能沒收時，以其│
│    │              │                │財產抵償之。                          │
├──┼───────┼────────┼───────────────────┤
│18  │附表一編號18號│同上            │黃能銓販賣第一級毒品，累犯，處有期徒刑│
│    │              │                │拾伍年肆月。因犯罪所得之財物新臺幣壹仟│
│    │              │                │元沒收之，如全部或一部不能沒收時，以其│
│    │              │                │財產抵償之。如附表六編號2所示之物沒收 │
│    │              │                │。                                    │
├──┼───────┼────────┼───────────────────┤
│19  │附表一編號19號│同上            │黃能銓販賣第一級毒品，累犯，處有期徒刑│
│    │              │                │拾伍年肆月。因犯罪所得之財物新臺幣壹仟│
│    │              │                │元沒收之，如全部或一部不能沒收時，以其│
│    │              │                │財產抵償之。如附表六編號2所示之物沒收 │
│    │              │                │。                                    │
├──┼───────┼────────┼───────────────────┤
│20  │附表一編號20號│同上            │黃能銓販賣第一級毒品，累犯，處有期徒刑│
│    │              │                │拾伍年肆月。因犯罪所得之財物新臺幣壹仟│
│    │              │                │元沒收之，如全部或一部不能沒收時，以其│
│    │              │                │財產抵償之。如附表六編號2所示之物沒收 │
│    │              │                │。                                    │
├──┼───────┼────────┼───────────────────┤
│21  │附表一編號21號│同上            │黃能銓販賣第一級毒品，累犯，處有期徒刑│
│    │              │                │拾伍年肆月。因犯罪所得之財物新臺幣壹仟│
│    │              │                │元沒收之，如全部或一部不能沒收時，以其│
│    │              │                │財產抵償之。如附表六編號2所示之物沒收 │
│    │              │                │。                                    │
├──┼───────┼────────┼───────────────────┤
│22  │附表一編號22號│同上            │黃能銓販賣第一級毒品，累犯，處有期徒刑│
│    │              │                │拾伍年肆月。因犯罪所得之財物新臺幣壹仟│
│    │              │                │元沒收之，如全部或一部不能沒收時，以其│
│    │              │                │財產抵償之。如附表六編號2所示之物沒收 │
│    │              │                │。                                    │
├──┼───────┼────────┼───────────────────┤
│23  │附表一編號23號│同上            │黃能銓販賣第一級毒品，累犯，處有期徒刑│
│    │              │                │拾伍年貳月。因犯罪所得之財物新臺幣捌佰│
│    │              │                │元沒收之，如全部或一部不能沒收時，以其│
│    │              │                │財產抵償之。如附表六編號2所示之物沒收 │
│    │              │                │。如附表六編號三所示之毒品均沒收銷燬。│
├──┼───────┼────────┼───────────────────┤
│24  │附表一編號24號│同上            │黃能銓販賣第一級毒品，累犯，處有期徒刑│
│    │              │                │拾伍年貳月。因犯罪所得之財物新臺幣伍佰│
│    │              │                │元沒收之，如全部或一部不能沒收時，以其│
│    │              │                │財產抵償之。如附表六編號2所示之物沒收 │
│    │              │                │。                                    │
├──┼───────┼────────┼───────────────────┤
│25  │附表一編號25號│同上            │黃能銓販賣第一級毒品，累犯，處有期徒刑│
│    │              │                │拾伍年拾月。因犯罪所得之財物新臺幣陸仟│
│    │              │                │元沒收之，如全部或一部不能沒收時，以其│
│    │              │                │財產抵償之。如附表六編號2所示之物沒收 │
│    │              │                │。                                    │
├──┼───────┼────────┼───────────────────┤
│26  │附表一編號26號│同上            │黃能銓販賣第一級毒品，累犯，處有期徒刑│
│    │              │                │拾伍年陸月。因犯罪所得之財物新臺幣仟│
│    │              │                │元沒收之，如全部或一部不能沒收時，以其│
│    │              │                │財產抵償之。如附表六編號2所示之物沒收 │
│    │              │                │。                                    │
├──┼───────┼────────┼───────────────────┤
│27  │附表一編號27號│同上            │黃能銓販賣第一級毒品，累犯，處有期徒刑│
│    │              │                │拾伍年拾月。因犯罪所得之財物新臺幣陸仟│
│    │              │                │元沒收之，如全部或一部不能沒收時，以其│
│    │              │                │財產抵償之。如附表六編號2所示之物沒收 │
│    │              │                │。                                    │
├──┼───────┼────────┼───────────────────┤
│28  │附表一編號28號│同上            │黃能銓販賣第一級毒品，累犯，處有期徒刑│
│    │              │                │拾陸年陸月。因犯罪所得之財物新臺幣壹萬│
│    │              │                │伍仟元沒收之，如全部或一部不能沒收時，│
│    │              │                │以其財產抵償之。如附表六編號2所示之物 │
│    │              │                │沒收。                                │
├──┼───────┼────────┼───────────────────┤
│29  │附表二編號1號 │毒品危害防制條例│黃能銓販賣第一級毒品，累犯，處有期徒刑│
│    │              │第4條第1項販賣第│拾陸年貳月。因犯罪所得之財物新臺幣伍仟│
│    │              │一級毒品罪及藥事│元沒收之，如全部或一部不能沒收時，以其│
│    │              │法第83條第1項轉 │財產抵償之。如附表六編號2所示之物沒收 │
│    │              │讓禁藥罪        │。                                    │
├──┼───────┼────────┼───────────────────┤
│30  │附表二編號2號 │同上            │黃能銓販賣第一級毒品，累犯，處有期徒刑│
│    │              │                │拾陸年貳月。因犯罪所得之財物新臺幣陸仟│
│    │              │                │元沒收之，如全部或一部不能沒收時，以其│
│    │              │                │財產抵償之。如附表六編號2所示之物沒收 │
│    │              │                │。如附表六編號4所示之毒品沒收銷燬之。 │
├──┼───────┼────────┼───────────────────┤
│31  │附表三編號1號 │毒品危害防制條例│黃能銓販賣第二級毒品，累犯，處有期徒刑│
│    │              │第4條第2項販賣第│柒年貳月。因犯罪所得之財物新臺幣伍佰元│
│    │              │二級毒品罪      │沒收之，如全部或一部不能沒收時，以其財│
│    │              │                │產抵償之。如附表六編號2所示之物沒收。 │
├──┼───────┼────────┼───────────────────┤
│32  │附表三編號2號 │同上            │黃能銓販賣第二級毒品，累犯，處有期徒刑│
│    │              │                │柒年貳月。因犯罪所得之財物新臺幣伍佰元│
│    │              │                │沒收之，如全部或一部不能沒收時，以其財│
│    │              │                │產抵償之。如附表六編號2所示之物沒收。 │
├──┼───────┼────────┼───────────────────┤
│33  │附表三編號3號 │同上            │黃能銓販賣第二級毒品，累犯，處有期徒刑│
│    │              │                │柒年貳月。因犯罪所得之財物新臺幣伍佰元│
│    │              │                │沒收之，如全部或一部不能沒收時，以其財│
│    │              │                │產抵償之。如附表六編號2所示之物沒收。 │
├──┼───────┼────────┼───────────────────┤
│34  │附表三編號4號 │同上            │黃能銓販賣第二級毒品，累犯，處有期徒刑│
│    │              │                │柒年貳月。因犯罪所得之財物新臺幣伍佰元│
│    │              │                │沒收之，如全部或一部不能沒收時，以其財│
│    │              │                │產抵償之。如附表六編號2所示之物沒收。 │
├──┼───────┼────────┼───────────────────┤
│35  │附表三編號5號 │同上            │黃能銓販賣第二級毒品，累犯，處有期徒刑│
│    │              │                │柒年貳月。因犯罪所得之財物新臺幣伍佰元│
│    │              │                │沒收之，如全部或一部不能沒收時，以其財│
│    │              │                │產抵償之。如附表六編號2所示之物沒收。 │
├──┼───────┼────────┼───────────────────┤
│36  │附表三編號6號 │同上            │黃能銓販賣第二級毒品，累犯，處有期徒刑│
│    │              │                │柒年肆月。因犯罪所得之財物新臺幣壹仟元│
│    │              │                │沒收之，如全部或一部不能沒收時，以其財│
│    │              │                │產抵償之。如附表六編號2所示之物沒收。 │
├──┼───────┼────────┼───────────────────┤
│37  │附表三編號7號 │同上            │黃能銓販賣第二級毒品，累犯，處有期徒刑│
│    │              │                │柒年貳月。因犯罪所得之財物門號０九七六│
│    │              │                │二０四三八三號行動電話SIM卡壹張沒收、 │
│    │              │                │供犯罪所用如附表六編號1所示之物沒收， │
│    │              │                │如全部或一部不能沒收時，追徵其價額。  │
├──┼───────┼────────┼───────────────────┤
│38  │附表三編號8號 │同上            │黃能銓販賣第二級毒品，累犯，處有期徒刑│
│    │              │                │柒年貳月。因犯罪所得之財物新臺幣伍佰元│
│    │              │                │沒收之，如全部或一部不能沒收時，以其財│
│    │              │                │產抵償之。                            │
├──┼───────┼────────┼───────────────────┤
│39  │附表三編號9號 │同上            │黃能銓販賣第二級毒品，累犯，處有期徒刑│
│    │              │                │柒年貳月。因犯罪所得之財物新臺幣伍佰元│
│    │              │                │沒收之，如全部或一部不能沒收時，以其財│
│    │              │                │產抵償之。如附表六編號1所示之物沒收， │
│    │              │                │如全部或一部不能沒收時，追徵其價額。  │
├──┼───────┼────────┼───────────────────┤
│40  │附表四編號1號 │毒品危害防制條例│黃能銓轉讓第一級毒品，累犯，處有期徒刑│
│    │              │第8條第1項轉讓第│壹年肆月。如附表六編號2所示之物沒收。 │
│    │              │一級毒品罪      │                                      │
├──┼───────┼────────┼───────────────────┤
│41  │附表四編號2號 │同上            │黃能銓轉讓第一級毒品，累犯，處有期徒刑│
│    │              │                │壹年貳月。如附表六編號1所示之物沒收， │
│    │              │                │如全部或一部不能沒收時，追徵其價額。  │
├──┼───────┼────────┼───────────────────┤
│42  │附表四編號3號 │同上            │黃能銓轉讓第一級毒品，累犯，處有期徒刑│
│    │              │                │壹年貳月。如附表六編號1所示之物沒收， │
│    │              │                │如全部或一部不能沒收時，追徵其價額。  │
├──┼───────┼────────┼───────────────────┤
│43  │附表四編號4號 │同上            │黃能銓轉讓第一級毒品，累犯，處有期徒刑│
│    │              │                │拾月。如附表六編號1所示之物沒收，如全 │
│    │              │                │部或一部不能沒收時，追徵其價額。      │
├──┼───────┼────────┼───────────────────┤
│44  │附表四編號5號 │同上            │黃能銓轉讓第一級毒品，累犯，處有期徒刑│
│    │              │                │壹年貳月。如附表六編號1所示之物沒收， │
│    │              │                │，如全部或一部不能沒收時，追徵其價額。│
├──┼───────┼────────┼───────────────────┤
│45  │附表五        │藥事法第83條第1 │黃能銓明知禁藥，而轉讓，累犯，處有期徒│
│    │              │項轉讓禁藥罪    │刑捌月。如附表六編號1所示之物沒收之。 │
└──┴───────┴────────┴───────────────────┘